【裁判字號】    94,上重更(一),25
【裁判日期】    950912
【裁判案由】    違反槍砲彈藥刀械管制條例
【裁判全文】
臺灣高等法院高雄分院刑事判決    94年度上重更(一)字第25號
上  訴  人
即  被  告  戊○○
                    （現羈押於臺灣高雄看守所）
選任辯護人  吳建勛律師
上  訴  人
即  被  告  甲○○
                    （現羈押於臺灣高雄看守所）
上  訴  人
即  被  告  乙○○
                    （現羈押於臺灣高雄看守所）
前列二人共同
指定辯護人  本院公設辯護人孫妙岑
上  訴  人
即  被  告  丙○○
                    （現羈押於臺灣高雄看守所）
選任辯護人  蘇精哲律師
            徐建光律師
            王建元律師
上  訴  人
即  被  告  丁○○
選任辯護人  許瑜容律師
            洪條根律師
            鄭國安律師
上列上訴人等因違反槍砲彈藥刀械管制條例等案件，不服臺灣高
雄地方法院92年度重訴字第105 號中華民國93年9 月10日第一審
判決（起訴案號：臺灣高雄地方法院檢察署92年度偵字第15155
號），提起上訴，經最高法院發回審理，本院判決如下：
    主  文
原判決關於戊○○、甲○○、丙○○、丁○○部份、暨乙○○未
經許可販賣手槍及定執行刑部分，均撤銷。
戊○○共同未經許可販賣手槍，處無期徒刑，併科罰金新台幣柒
佰貳拾萬元，罰金如易服勞役，以罰金總額與陸個月之日數比例
折算，褫奪公權終身。附表三所示之物，沒收。
甲○○共同未經許可販賣手槍，累犯，處有期徒刑拾肆年，併科
罰金新台幣貳佰伍拾萬元，罰金如易服勞役，以罰金總額與陸個
月之日數比例折算，褫奪公權捌年。如附表三所示之物，沒收。
丙○○共同未經許可販賣手槍，處有期徒刑捌年，併科罰金新台
幣肆拾伍萬元，罰金如易服勞役，以罰金總額與陸個月之日數比
例折算，褫奪公權肆年。如附表四所示之物，沒收。
乙○○連續未經許可販賣手槍，處有期徒刑拾年貳月，併科罰金
新台幣柒拾萬元，罰金如易服勞役，以罰金總額與陸個月之日數
比例折算，褫奪公權陸年；如附表五所示之物，均沒收。
丁○○未經許可，持有手槍，處有期徒刑陸年，併科罰金新臺幣
拾伍萬元，罰金如易服勞役，以新臺幣貳仟元折算壹日。附表六
所示之物，沒收。
    事  實
一、甲○○前曾於民國83、85年間，因違反麻醉藥品管理條例案
    件，經法院分別判處有期徒刑7 月、8 月確定後，二者接續
    執行，於87年2 月6 日縮短刑期執行完畢。丁○○前曾於85
    、86間因槍砲彈藥刀械管制條例、賭博、殺人未遂等案件，
    分經法院判處有期徒刑2 年、8 月、8 年確定，嗣合併定其
    應執行刑有期徒刑10年2 月，執行完畢日期為96年1 月22日
    ，現假釋中（不構成累犯）。
二、戊○○係址設高雄市○鎮區○○街70號6 樓「鉅億企業有限
    公司」之負責人，在菲律賓有從事冷凍漁貨進出口貿易，甲○○（陸軍下士退伍）為其雇用之員工，二人對於進出口作
    業有相當程度之瞭解，為牟取暴利，亟思自國外走私進口槍
    械、子彈販賣圖利，均明知槍械、子彈（含彈匣）係我國懲
    治走私條例管制公告管制物品項目及其數額所公告管制之進
    出口物品，亦為槍砲彈藥刀械管制條例第4 條所列管，竟基
    於運輸、私運管制物品槍彈進口、販賣之共同犯意聯絡及行
    為分擔，由戊○○出資自菲律賓購買槍械（含彈匣）、子彈
    ，並由戊○○負責入台後之槍械銷售，甲○○則負責於菲律
    賓包裝、夾藏槍械及在台接運、保管槍枝、子彈之工作，戊○○允諾於槍枝販出後給予甲○○新台幣（下同）1 百萬元
    酬勞。二人共同自菲律賓私運槍械出口，先轉運至中國大陸
    再伺機私運入台販售牟利。先由戊○○自91年6 月間起至92
    年6 月間止，因冷凍魚貨進出口貿易，而多次前往菲律賓馬
    尼拉市委託綽號「強生」之年籍不詳成年男子，在菲律賓馬
    尼拉收購槍彈，每次收購約3 至5 支槍枝，再將購得之槍枝
    、子彈藏放於當地承租之倉庫內，戊○○並自91年7 月起與
    甲○○共同或單獨前往菲律賓馬尼拉以防水膠帶包裝槍枝、
    子彈，伺機走私槍、彈進入國內。嗣於92年5 月中旬，戊○○認時機成熟，即先前往菲律賓馬尼拉，於同年6 月8 日甲○○再前往會合，二人共同將已包裝完成之如附表一編號1
    至29、31至70號所示之具殺傷力槍枝共計69支、不具殺傷力
    之附表一編號30槍枝、各式子彈1 萬3 千4 百顆，及已銷售
    出去未扣案具殺傷力之俗稱「沙漠之鷹」之以色列軍事工業
    公司製造之制式手槍以及俗稱「金牛星」之巴西TAURUS廠製
    造之制式90手槍各1 支，以白色塑膠袋裝做為記號，將之夾
    藏於所購得之366 箱小卷、花枝漁貨中（夾藏槍枝之漁貨共
    有56箱），再一同送入冷凍房內結冰，利用不知情之馬尼拉
    地區某漁船船員，私運槍械出口至中國大陸深圳港，仍以夾
    藏槍械於魚貨冷凍櫃內之方式，同年6 月底，戊○○再利用
    不知情之鍾順正所經營之「生富漁業有限公司」前往中國大
    陸深圳港私運上開槍彈入境台灣（檢察官起訴書之犯罪事實
    欄內雖載明私運之槍枝為72支，然檢察官之證據清單編號六
    則敘明以制式槍枝共71支為其證據方法，另敘明尚有1 支無
    法擊發而不具殺傷力，足證檢察官起訴之私運槍枝範圍為具
    殺傷力之槍枝71支，犯罪事實欄內記載72支係指全部進口之
    槍枝，未區別有殺傷力與否），鍾順正乃於92年7 月9 日以
    無線電連絡該公司所屬、在海上作業之「鴻錦號」單拖網近
    海漁船，於同年7 月10日進入中國深圳港，翌日由某不詳姓
    名漁工卸下該裝有槍械之漁貨冷凍櫃，完成裝船後，隨即離
    開深圳港，並於7 月13日22時20分許私運入高雄第二港口碼
    頭，同年7 月14日凌晨開始卸下漁貨作業，並由不詳之搬運
    公司人員將戊○○託運之該貨櫃載運至高雄市前鎮區○○○○路66號「大德冷凍廠」內、戊○○已預先承租之316 室冷
    凍房內藏放，並由甲○○簽收。待戊○○於同年7 月15日由
    澳門返國後，翌日（即16日）夥同甲○○前往冷凍庫房內將
    該批夾藏槍枝、子彈之漁貨56箱解凍取出，再將該走私之大
    批槍、彈以飼料袋綑裝移至「大德冷凍廠」327 室冷凍房內
    藏置，戊○○復於同年7 月17日17時許，駕駛車號ＺＥ－
    9143號（起訴書及原審判決書均誤載為ＺＢ－9413號）自用
    小客車搭載甲○○前往「大德冷凍廠」327 室冷凍房內取出
    前開私運入境之35支槍枝及不詳數目之子彈，共同運輸至高
    雄市○鎮區○○路29號3 樓之2 之甲○○租處，並將包裝之
    防水膠帶拆下，予以洗滌上油整理完畢，並由戊○○聯繫有
    販賣管道並基於共同販賣槍彈犯意聯絡之丙○○（大學畢業
    、陸軍下士退伍）找尋買主，二人最先約定以每支制式90手
    槍（含彈匣、子彈）新台幣20萬元之價格，由丙○○負責找
    尋買主，並自行賺取中間差價，詳情如下:
三、戊○○於同年7 月17日與丙○○連絡稱：私運槍械已經進口
    ，制式90手槍1 支附50顆子彈，售價20萬元，需先交付價金
    ；丙○○乃向有銷售門路之乙○○告知: 槍械已經進來了，
    制式90手槍附50顆子彈，價格為23萬元，需現金交付。乙○○之前知悉丁○○有購槍彈意願，故乃於同年月18日先行向
    不詳姓名之綽號小胖之人借得60萬元作為販賣槍枝之本錢，
    並於同月18日晚間，在高雄市○○區○○路之「鄧師父腳底
    按摩店」，交付46萬元予丙○○，以符合丙○○、戊○○所
    要求買賣時需交付現金之條件。同年7 月19日10、11時許，
    丙○○乃以其所有之0000000000號行動電話撥打戊○○所有
    之0000000000號行動電話連絡，由丙○○攜帶上開乙○○交
    付之現金，其中之40萬元前往鉅億企業有限公司轉交戊○○
    ，以取得以色列製俗稱「沙漠之鷹」以及巴西製俗稱「金牛
    星」之制式90手槍各1 支，戊○○除交付上開90手槍共2 支
    （含彈匣，至於子彈尚未交付）予丙○○、丙○○因而賺得
    6 萬元之差價外，戊○○並同時交付附表一編號69及70號所
    示之制式點25手槍2 支予丙○○充當樣品，打探行情，尋覓
    買主。丙○○取得槍枝後，於同月19日上午12時許，在高雄
    市○○○路之「保時捷車行」附近，將前開取自戊○○之制
    式90手槍2 支交給乙○○，同時依戊○○之交代，將上開2
    支制式點25手槍交予乙○○打探行情。乙○○於取得槍械後
    ，同日下午1 時許，撥打丁○○所有0000000000號行動電話
    聯繫，二人約於高雄市旗津區旗津渡船口，乙○○將前開制
    式90手槍2 支，每支26萬元之價格（約定各附贈30顆子彈，
    尚未交付子彈）售予丁○○，丁○○並當場支付現金52萬元
    ，收受槍枝並非法持有之，乙○○從中賺取每支槍械3 萬元
    之價差；至於充當樣品之制式點25手槍2 支，丁○○未加以
    買受而返還乙○○並由乙○○持有中。（制式點25手槍部分
    ，因丙○○尚不知悉有無買主，因買賣重要事項均無合意，
    此部份即不論已有著手販賣犯行）。
四、丁○○有未經許可無故寄藏槍彈、以及無故持槍並意圖供犯
    罪之用而持有軍用子彈、殺人未遂之前科，對於槍械性能頗
    有了解，認前向乙○○購得俗稱「沙漠之鷹」及「金牛星」
    之制式90手槍性能良好，再於92年7 月19日當天以104 萬元
    之價格向乙○○訂購制式90手槍4 支，乙○○即於同日下午
    1 時30分許，以其所有之0000000000號諾基亞牌8855型行動
    電話撥打丙○○所有0000000000號行動電話，加購俗稱「沙
    漠之鷹」之90制式手槍6 支（其中2 支係乙○○自己所需）
    ，惟於同日下午1 時36分許，乙○○復以其所有上開行動電
    話撥打丙○○所有前開0000000000號行動電話，更改訂購俗
    稱「沙漠之鷹」之制式90手槍5 支及「金牛星」制式90手槍
    1 支，並於同日下午4 時許，前往高雄市鼓山渡船口收取丁○○購買4 支槍枝之104 萬元現款。乙○○認應有更大之議
    價空間，乃於同日下午5 時許，將現款156 萬元交給丙○○
    ，並要求以該價款向實際貨主定購8 支90制式槍枝，並約定
    同日晚間拿取手槍。丙○○聯絡戊○○欲前往商談買槍事宜
    ；戊○○接獲電話後，於議價階段，尚未達成槍械8 支、價
    金為156 萬元之交易合致前，先於同日下午5 時許，駕駛車
    號ＺＥ－9143號自小客車搭載甲○○前往「大德冷凍廠」拿
    取部份已解凍之槍枝（因警方將車上以及大德冷凍廠、甲○○租屋處所扣得之槍械一併混合計算數量，以致於無法得知
    當時戊○○放於車上之槍械數量以間接證明戊○○對於以15
    0 萬元改成購買8 支槍械，相當於一支槍械價格18萬餘元有
    無同意），並將之放置在該小客車內而欲駕車離開時，在高
    雄市○鎮區○○路與漁港北一路路口為專案小組警員當場查
    獲，並於該小客車、「大德冷凍廠」327 室冷凍房、及甲○○租住處共起獲如附表一編號1 至29、31至68號所示之具有
    殺傷力之制式長短槍枝共67支、各式彈匣128 個、制式90子
    彈、點25子彈等，共1 萬3 千4 百顆、93衝鋒槍槍托1 個、
    及附表一編號30不具殺傷力之槍枝1 支等物。復依戊○○之
    供述，循線於同日下午6 時45分許，在高雄市○鎮區○○街
    70號前，查獲等候戊○○之丙○○，並於丙○○身上起獲現
    款156 萬元（司法警察自行計算丁○○向乙○○購槍，一支
    26萬元，四支費用為104 萬元，而乙○○向丙○○購槍費用
    一支23萬元，二支費用46萬元，因而將其中150 萬元扣押，
    餘6 萬元交還丙○○，由其帶入看守所內）；復依丙○○之
    供述，於同日19時許，循線前往高雄市○○區○○路沙多宮
    前，查獲乙○○，並於乙○○之黑色背包內起獲現金14萬元
    、附表1 編號69、70號所示具有殺傷力之制式點25手槍2 支
    （均含彈匣1 個）、諾基亞牌8855型行動電話2 支、易付卡
    4 張（門號分別為0000000000號、0000000000號、000000
    0000號、0000000000號）；再依乙○○之陳述，循線於同日
    20時30分許，在高雄市鼓山區○○○路輪渡船站前查獲丁○○，並於丁○○身上起獲諾基亞牌2100型（門號為00000000
    00號）、諾基亞牌6100型（門號為0000000000號）及摩托羅
    拉3688型（門號為0000000000號）行動電話各1 支。
五、案經高雄市政府警察局移送臺灣高雄地方法院檢察署檢察官
    偵查起訴。
    理  由
壹、程序事項：
一、依修正後刑事訴訟法施行法第7 條之3 規定：「中華民國92
    年1 月14日修正通過之刑事訴訟法施行前，已繫屬於各級法
    院之案件，其以後之訴訟程序，應依修正刑事訴訟法終結之
    。但修正刑事訴訟法施行前已依法定程序進行之訴訟程序，
    其效力不受影響」。經查92年1 月14日修正通過之刑事訴訟
    法，業於同年9 月1 日施行，而本案係於92年10月24日偵查
    終結提起公訴，並於修正刑事訴訟法施行後之92年10月30日
    繫屬於第一審法院，依前開法條規定，自應依修正後刑事訴
    訟法之規定，定卷內所有證據之證據能力。
二、關於被告於警詢、偵查及法院審訊時之供述證據而言，查被
    告於警詢、偵查、審理中之供述證據，就被告本人自己涉案
    部分之供述，應依刑事訴訟法第1 篇第9 章「被告之訊問」
    相關規定，定其證據能力之有無；如關於被告自己以外之人
    涉案部分之供述，則該供述具有「被告以外之人於審判外或
    審判內陳述」之性質，於此情形被告於警詢、偵查中之供述
    涉及「被告以外之人於審判外之陳述」之證據能力問題，應
    依刑事訴訟法第1 篇第12章「證據」規定，定其證據能力。
    故被告供述其他共同被告涉案部分，本院乃依證人之證據法
    則，就其供述有無合乎傳聞法則例外之情形，而據以論述其
    證據能力。至於其供述有關自身涉案之部分，則依據自白法
    則而定其證據能力，先予說明。
 A、有關被告戊○○、甲○○、丙○○、乙○○之自白是否具有
    證據能力：
（一）按被告之自白，非出於強暴、脅迫、利誘、詐欺、疲勞訊
      問、違法羈押或其他不正之方法，且與事實相符者，得為
      證據，刑事訴訟法第156 條第1 項定有明文。
（二）查被告戊○○、甲○○、丙○○、乙○○等人於警詢、檢
      察官偵訊及原審審訊時之供述，均係出於自由意思而為陳
      述，並無證據可認該自白係經他人以強暴、脅迫等之不正
      方法而取得，且查與事實相符（詳下述），揆諸前揭說明
      ，渠等供述不利於己之自白，有證據能力。
 B、有關戊○○、甲○○、丙○○、乙○○、丁○○於警詢、偵
    查供述其他共同被告涉案部分，屬於被告以外之人於審判外
    之陳述，其證據能力如下：
（一）被告以外之人（包括證人、鑑定人、告訴人、被害人及共
      同被告等）於審判外之陳述雖不符刑事訴訟法第159 條之
      1 至之4 等4 條之規定，而經當事人於審判程序同意作為
      證據，法院審酌該言詞陳述或書面陳述作成時之情況，認
      為適當者，亦得為證據；當事人、代理人或辯護人於法院
      調查證據時，知有刑事訴訟法第159 條第1項 不得為證據
      之情形，而未於言詞辯論終結前聲明異議者，視為有前項
      之同意，同法第159 條之5 定有明文。立法意旨在於傳聞
      證據未經當事人之反對詰問予以核實，原則上先予排除。
      惟若當事人已放棄反對詰問權，於審判程序中表明同意該
      等傳聞證據可作為證據；或於言詞辯論終結前未聲明異議
      ，基於尊重當事人對傳聞證據之處分權，及證據資料愈豐
      富，愈有助於真實發見之理念，上開傳聞證據亦均具有證
      據能力。戊○○、甲○○、丙○○、乙○○、丁○○等人
      於警詢中所為陳述，其性質雖屬傳聞證據，（除丙○○、
      乙○○爭執之部分，如下述），當事人及辯護人已知上述
      筆錄乃傳聞證據，且均未於言詞辯論終結前對該筆錄內容
      異議，亦表示不爭執，依上開規定，是其於警詢中之證言
      ，已擬制同意其有證據能力。本院審酌上開筆錄作成時，
      並無証據証明戊○○、甲○○、丙○○、乙○○、丁○○
      上開陳述係出於強暴、脅迫或利誘等不法方法取供之情形
      ，應認以之作為本案之證據，係屬適當，且與待證事項具
      關聯性，是警詢中之陳述，具有證據能力。本案卷內物證
      、書證等證據，同上理由，本院審酌其等作成時之情況，
      認為適當，亦具證據能力。
（二）證人、鑑定人依法應具結而未具結者，其證言或鑑定意見
      ，不得作為證據，刑事訴訟法第158 條之3 定有明文。而
      同法第159 條之1 第2 項雖規定，被告以外之人於偵查中
      向檢察官所為之陳述，除顯有不可信之情況者外，得為證
      據。該被告以外之人（含共同被告、共犯、被害人、證人
      等），於偵查中向檢察官所為之陳述，性質上仍屬傳聞證
      據（即審判外之陳述），檢察官依法有訊問被告、證人及
      鑑定人之權，且須具結，而檢察官向被告以外之人所取得
      之陳述，原則上均能遵守法律規定，不致違法取供，其可
      信性極高，因而規定除顯有不可信之情況者外，得為證據
      ，但仍應依法具結，始有證據能力。戊○○、甲○○、丙○○、乙○○於偵查中供述其他共同被告涉案之情節，其
      陳述未經具結，故戊○○（偵卷第4-5 頁、第239 頁）、
      甲○○（偵卷第6 頁、第178 頁、第238 頁）、丙○○（
      偵卷第7-8 頁、第183 頁、第216 頁）、乙○○（偵卷第
      184 頁、第214 頁、第231-232 頁）偵查中供述其他共同
      被告涉案之審判外陳述，均無具結，依刑事訴訟法第158
      條之3 規定，無證據能力。
  C:有爭執證據能力之部分:
  甲、被告丙○○及其辯護人均以被告丙○○於製作第二次警詢
      筆錄前，並未有足夠之休息，為疲勞偵訊；被告丙○○係
      因警員要求其配合才為不實之陳述，且警員會把其他被告
      的口供拿給被告丙○○看要求其配合，故主張其自白及供
      述均無證據能力。
  乙、就被告丙○○不利於己之自白有無任意性而言：
   1、被告丙○○於同年月20日凌晨1時15分許製作第1次警詢筆
      錄後，於時隔6時35分鐘後之同日清晨7時50分許，方製作
      第2 次警詢筆錄，此有警詢筆錄在卷可憑，且為被告丙○○所是認，足見被告丙○○於2 次警詢筆錄間已有充分之
      休息時間，並無任何證據證明被告丙○○於警訊中有遭受
      任何疲勞訊問之情，又該警詢筆錄係採一問一答、全程錄
      音之方式為之，期間並無中斷錄音之情形，有警詢筆錄錄
      音帶譯文1 份在卷可憑（見原審卷(二)第651 至669 頁），
      是被告丙○○及其辯護人主張該第2 次警詢筆錄係丙○○
      於遭疲勞訊問下所為，要與事實不符。
   2、警員於丙○○製作第2 次警詢時，雖有以口頭表示要求被
      告丙○○「配合」、「犯後態度最重要」等語（見原審卷
      (二)第652 、653 、654 頁），然證人即負責詢問、記錄之
      警員尤啟明、洪健智，均證稱：所謂之「配合」係指要按
      照事實來陳述，並無威脅利誘之情事（見原審卷(二)第630
      頁），而依譯文之前後文連續觀之，警員只是曉諭被告丙○○本件證據很明確，故要講實話，並無強脅被告需按警
      員之意思陳述，此為訊問技巧之運用，要難因警員於口頭
      上說要「配合」一語，逕認被告丙○○於警詢所為之陳述
      非基於其自由意識所為。
   3、被告丙○○雖稱：警員於詢問時，有因其供述與其他共犯
      不同，而提示其他共犯之筆錄予被告丙○○等語，然從原
      審翻譯之譯文（原審卷0000-000 頁、786-872 頁）觀之
      ，並無此種情事。退一步言，若上開陳述屬實，亦僅為警
      員運用訊問技巧，藉由其他共犯之陳述，以喚醒被告丙○○記憶之作法，尚難認警員有誘導或強脅之情事；是從外
      部觀之，被告丙○○之自由意識並未因此被剝奪。故被告
      丙○○警詢之自白有任意性。至於丙○○於檢察官前之自
      白，丙○○之辯護人主張因警方人員誤導警員與檢察官熟
      識，使丙○○無法於偵訊時翻供，因認其自白無證據能力
      。然本院認被告丙○○上開辯詞並未提出任何確切之證據
      證明其所述為實在，空言否認，並不足採。
  丙、丙○○於警詢供述其他共同被告（戊○○、乙○○）涉案
      情節之審判外陳述有無證據能力而言：
      查丙○○於法院以證人地位接受詰問時所為關於收受、交
      付槍枝及金錢之原因，與其於警詢時所為之陳述並不相符
      ；然丙○○嗣後於接受檢察官訊問、原審法院受理檢察官
      聲請羈押時（以下簡稱聲押庭）之陳述，均與警詢相符，
      堪認其於警詢中所為之陳述具有較可信之特別情況，且為
      證明戊○○、乙○○等人犯罪事實所必要，依刑事訴訟法
      第159 條之3 ，丙○○警詢之審判外陳述，有證據能力。
  丁、戊○○警詢供述其他共同被告（甲○○、丙○○）涉案情
      節之審判外之供述有無證據能力而言:
      被告戊○○於原審及本院前審以證人地位接受詰問時所為
      關於收受、交付槍枝及金錢之原因，與其於警詢時所為之
      陳述不同；然被告戊○○於接受檢察官訊問、聲押庭訊問
      時之陳述，均與警詢相符，堪以認定其於警詢中所為之陳
      述具有較可信之特別情況，且為證明犯罪事實存否所必要
      ，依刑事訴訟法第159 條之3 之規定，其審判外之陳述有
      證據能力。
  戊、被告乙○○及其選任辯護人以：(1)警員不是在警察局之偵
      訊室，而是在寢室及辦公室內製作筆錄；(2)製作第一次警
      訊筆錄時，非採一問一答方式紀錄，有停頓未錄及威逼辱
      罵等情形，且警察有誘導之現象，乙○○若未照警員意思
      講，警方就不予記錄，逕依警方之方式和意思記錄；(3)警
      員於製作筆錄前未錄音、錄影等事由，認其警詢之自白無
      任意性。本院認被告乙○○之自白有任意性，理由如下：
   1、被告乙○○為警查獲後，員警係帶其前往高雄市政府警察
      局刑警大隊第一分隊辦公室旁邊之寢室兼偵訊室隔離訊問
      ，此業據證人即製作被告乙○○警詢筆錄之劉國章、詢問
      人陳志清於原審證述綦詳（見原審卷(二)第485、491頁），
      因被告乙○○一再表示係於寢室內製作筆錄，原審審判長
      乃當庭諭知證人陳志清偕同選任辯護人於離庭後，至一分
      隊偵訊室拍照（見原審卷(二)第495 頁），依辯護人提出之
      相片觀之，該處所雖有床舖，然亦置有電腦設備、辦公桌
      椅及檔案櫃，且於門上貼有「一分隊偵訊室（非請勿入）
      」等字樣之紙張，此有照片附卷可稽（見原審卷(二)第592
      至595 頁），而被告乙○○亦陳稱：上開處所係其接受警
      訊之處等語（見本院前審卷(二)第260 頁），是被告乙○○
      稱伊是在寢室內接受調查一語即與事實不符。又法院審理
      案件應於法庭公開為之，然檢察官偵訊及警員調查製作筆
      錄時，並不限於偵查庭或警局之偵訊室，故本案縱未於偵
      訊室內製作筆錄，亦難認其不合法。
   2、被告乙○○之警詢筆錄係以一問一答、全程錄音之方式製
      作完成，並無員警恐嚇、脅迫或毆打、誘導被告之情，有
      該警詢錄音帶譯文1份在卷可憑（見原審卷(三)第896 至957
      頁），況被告乙○○前曾受過偵審裁判，倘其果受刑求，
      理應於被移送至地檢署檢察官訊問及聲押庭訊問時提出刑
      求之抗辯，然其竟未為之，且被告乙○○於進入臺灣高雄
      看守所執行羈押時，並未聲明有何遭刑求之情，經健康檢
      查結果亦未發現任何異狀，此有該所函文及檢送之健康檢
      查表在卷可憑（見原審卷(三)第1018至1020頁），是被告乙○○及其辯護人稱乙○○之警訊筆錄係遭刑求所為，於本
      院審理時辯稱上腳鐐處遭警員以腳踢，有流血，故警方有
      刑求云云，要無足取。
   3、按訊問被告，應全程連續錄音；必要時，並應全程連續錄
      影。刑事訴訟法第100條之1第1項定有明文。上開規定係
      指「訊問」時，至於訊問前法律並未規定要錄音錄影，蓋
      因其無必要，從而本件被告乙○○之選任辯護人以警員於
      製作筆錄前未錄音、錄影等事由，認其警詢之自白無任意
      性，顯與法律規定不符。綜上所陳，被告乙○○警詢之自
      白有任意性。至於乙○○於檢察官面前之自白，辯護人主
      張因警方人員誤導警員與檢察官熟識，使乙○○無法於偵
      訊時翻供，因認其自白無證據能力。然本院認被告乙○○
      上開辯詞並未提出任何確切之證據證明其所述為實在，空
      言遭誤導警員與檢察官熟識云云，並不足採。
  己、乙○○警詢供述其他共同被告涉案情節之審判外供述有無
      證據能力而言：
      被告乙○○於原審及本院前審以證人地位接受詰問時所為
      關於收受、交付槍枝及金錢之原因，與其於警詢時所為之
      陳述不同；然被告乙○○嗣後於接受檢察官訊問、聲押庭
      訊問時之陳述，均與警詢相符，堪以認定其於警詢中所為
      之陳述具有較可信之特別情況，且為證明其餘共同被告犯
      罪事實存否所必要，依刑事訴訟法第159 條之3 之規定，
      其審判外之陳述有證據能力。
三、本件認定事實所引用之本件卷內其他卷證資料（包含人證與
    文書證據、物證等證據），並無證據證明係公務員違背法定
    程序所取得，除上開有爭執之部份已敘述如上外，其餘檢察
    官、被告、辯護人均表示不爭執，且於審判期日對本院提示
    之卷證亦陳明沒意見，依刑事訴訟法第159 條之5 第1 項之
    規定，有證據能力。
貳、實體方面：
一、訊據上訴人即被告戊○○、甲○○、丙○○、乙○○、丁○○（以下簡稱被告戊○○、甲○○、丙○○、乙○○、丁○○）均否認有違反懲治走私條例及運輸槍彈、販賣槍彈犯行
    ，被告戊○○辯稱: 有於上揭時、地委託不知情之漁業公司
    負責人鍾順正以「鴻錦號」漁船前往大陸深圳港將藏有附表
    一所示槍枝、子彈之漁貨私運回國，並將部分槍、彈解凍後
    ，藏放在被告甲○○之租住處，然因其積欠香港籍綽號「強
    生」之成年男子賭債5 萬美元，受「強生」脅迫方同意替「
    強生」走私槍、彈，該批槍、彈不是其出資購買，也未雇用
    甲○○前往菲律賓馬尼拉包裝、夾藏及回台接運槍、彈，只
    是將槍、彈寄放在甲○○租處，更未委託丙○○找尋買主，
    丙○○於7 月19日上午去其公司償還40萬元債款時，看見4
    把手槍，因好奇將該手槍借回去觀賞，且於同日下午已在其
    公司返還其中2 把制式90手槍云云。被告甲○○辯稱: 受雇
    於戊○○，但其沒有去菲律賓馬尼拉幫戊○○包裝、夾藏槍
    、彈，也未替他接運槍、彈，因戊○○去大陸洽公，才叫其
    將進口之漁貨搬到冷凍廠去冷藏，不知漁貨內藏有槍枝，因
    其租處是公司所承租，且離公司很近，戊○○才將槍、彈藏
    放在其租處，其沒有與戊○○共同走私、運輸槍彈及販賣槍
    彈云云。被告丙○○辯稱：戊○○從中國大陸回來後一直向
    其催討150 萬元債款，因乙○○欠其1 百多萬元，乃要求乙○○先償還，乙○○於7 月18日晚間還其40萬元，隔日早上
    ，其去戊○○的公司還40萬元時，看見手槍，因乙○○有在
    翻閱槍枝雜誌，其便向戊○○借4 把手槍去給乙○○看，並
    叫乙○○再籌錢還債，後來乙○○將那2 把點25的手槍借回
    去看，其就把另2 支90手槍拿回去還給戊○○，19日下午，
    乙○○給其156 萬元是要還給戊○○的債款，不是買槍的款
    項云云。被告乙○○辯稱：其陸續積欠丙○○2 百多萬元，
    7 月18日晚上其還給丙○○40萬元，丙○○說戊○○催債甚
    急，要其幫忙調錢還他，7 月19日上午，丙○○要其幫忙調
    錢還給戊○○時，其看見丙○○車上有4 把手槍，因好奇就
    把扣案的這2 把點25手槍借回去看，並非向丙○○買槍，當
    日中午，丁○○剛好拿52萬元及簽帳單要其幫忙簽注下星期
    的六合彩，同日下午4 、5 時許，又拿108 萬元及簽帳單追
    加組數，其就將錢拿給丙○○去還債，該156 萬元不是買槍
    的價金，其在電話中說「三星」、「四星」是指簽六合彩，
    「小鷹」是指「小英」即丁○○云云。被告丁○○辯稱：其
    於7 月19日中午拿給乙○○的52萬元及簽注單1 張是要乙○○幫其簽注下星期二的六合彩，後於同日下午4 時許，又交
    付給乙○○108 萬元及簽注單1 張以追加賭注，不是向乙○○買槍的價金，警方故意隱藏簽注單云云。
二、經查：
（一）被告戊○○與甲○○共謀自菲律賓馬尼拉私運槍彈（含彈
      匣），並自91年6月起至92年6月止，由被告戊○○多次前
      往菲律賓馬尼拉，出資委託香港籍綽號「強生」之男子收
      購附表一之槍械、子彈，被告甲○○負責包裝、夾藏及接
      運等工作，再由被告戊○○委託不詳漁船船員運至中國大
      陸深圳港後，復伺機委託不知情之鍾順正所經營之漁船公
      司所屬「鴻錦號」漁船前往中國大陸深圳港將該夾藏槍械
      、子彈之漁貨冷凍櫃私運回台，由被告甲○○簽收，並將
      部份槍械、子彈解凍後藏匿在被告甲○○上開租屋，伺機
      販賣，約定事成後給予被告甲○○1 百萬元之酬勞，戊○○知悉丙○○有販槍管道，約其至公司會面，戊○○告以
      每支槍械之販售價格，由丙○○負責找尋買主，丙○○尋
      獲買主（即乙○○）後，戊○○取得買主委託丙○○轉交
      之40萬元價金後，乃交付具殺傷力，俗稱「沙漠之鷹」之
      以色列軍事工業公司製造之制式手槍以及俗稱「金牛星」
      之巴西TAURUS廠製造之制式90手槍各1 支予丙○○，除此
      外，戊○○並將點25制式手槍2 支充當樣品，委請丙○○
      找尋買主等各節，業據被告戊○○、甲○○、丙○○於警
      詢、偵查、原審初訊時供述明確如下:
  (1)、被告戊○○於警詢坦承: 「扣押之物品是我從菲律賓馬尼
      拉以漁船走私入境，92年6 月我打行動電話給甲○○，叫
      他前往菲律賓我承租之倉庫與我會合，以防水貼布包裝我
      在當地收購之槍彈，夾藏我所購買之56箱小卷與花枝冷凍
      結冰。2 人一起以防水貼布包裝我在當地所收購之槍彈，
      然後再將槍彈夾藏我所購買之56箱小卷與花枝一起冷凍結
      冰。我剛好7 月12日要出境至澳門，我交代甲○○屆時至
      大德冷凍廠處理運回之漁貨品，我於7 月15日由澳門回台
      ，7 月16日我和甲○○將小卷與花枝解凍，取出槍彈，17
      日載至甲○○租住處，2 人整理完槍彈後，我告知丙○○
      ，由他找人來購買。因我告訴丙○○我已將槍彈走私入境
      ，7 月18日我叫丙○○至我公司，面談後敲定，19日10時
      30分在我公司交易，丙○○帶40萬元，我聯絡甲○○至他
      租住處取出2支制式點25口徑手槍、2支制式90口徑手槍（
      含彈匣1個），共4個，至公司與丙○○交易，90手槍我以
      每支20萬元賣給丙○○《按: 其真意應係指賣給丙○○所
      找到之買主；蓋丙○○並無出資購槍，且係為戊○○而共
      同販槍之人》，點25制式手槍是我叫丙○○去詢問行情再
      將價錢補給我。19日下午丙○○他向我訂購8 至10支90手
      槍，我向他表示槍不是我的，要他先拿錢來，他表示先回
      去拿錢，晚點再到公司找我《丙○○應係轉達有買主要8
      至10支槍，而戊○○要求買主支付現金之意思》。警方於
      7 月19日拘提到丙○○，起獲150 萬元，應該是與我約定
      要購買槍彈之價款。我目前只找到丙○○有門路替我銷售
      槍彈，初步我和他達成共識，以每把手槍附帶子彈50發賣
      給丙○○去轉售，我不認識乙○○與丁○○」等語（警卷
      第1- 4頁）。於偵查中自白稱: 「91年7 月我去菲律賓接
      觸當地槍枝集團就陸續向他們買槍，7 月19上午丙○○向
      我拿2 支90手槍、2 支點25手槍，是要拿給別人看樣品，
      有付了40萬元，我有向他說若還要時，看要多少錢要帶過
      來，一手交錢一手交貨」等語（偵卷第4-5 頁）。於原審
      初訊時，戊○○亦坦承有起訴書上所載之全部犯行（地院
      卷一第43 -44頁）。
  (2)、被告甲○○於警詢坦承: 「被警查獲之各式長短槍枝、子
      彈、彈匣都是戊○○利用漁船走私進入台灣，整個走私計
      劃是從91年6 月開始，由戊○○獨資利用漁船從菲律賓走
      私槍械進入台灣，我負責幫他從藏放槍械之冷凍庫內將槍
      枝及子彈取出解凍，並負責將已解凍之槍械運回住處藏放
      。戊○○告知我走私上岸槍械計有72支、子彈13400 顆。
      7 月19日早上10點多，戊○○打我行動電話，說要出4 用
      東西，（指槍枝），我則以紙袋包好，讓戊○○拿去賣給
      別人，見面時他沒告訴我要賣給何人，事後我才知他是將
      該2 把點25手槍及2 把90沙漠之鷹之手槍要賣給胤志之人
      。本次已賣出4 支予胤志了，但子彈尚未交予他。戊○○
      要走私這批槍械前有告訴我如成功走私槍械入台後，由我
      負責保管槍彈及運送，在所有槍枝全數賣出後會給我100
      萬元」等語（警卷第5-7 頁）。於偵查中自白稱: 「我負
      責替戊○○解凍保管槍枝，也有去菲律賓替他包裝槍枝夾
      到漁貨內，嗣戊○○再把漁貨送上船，我就回台。7 月14
      日運至戊○○指定之冷凍庫。7 月17日我就把部分解凍的
      槍枝帶回家中，共有32支，7 月19日上午戊○○至我住處
      拿4 支槍出去，當天下午他來找我去冷凍廠再拿回部分的
      槍，出來時就被查獲。我從91年6 、7 月間開始幫他包裝
      ，他買好1 批就請我過去替他包裝，我陸續去過3 、4 次
      」等語（偵卷第6 頁、第178 頁）。於原審初訊時，甲○○亦坦承有起訴書上所載之犯行（地院卷一第47頁）。
  (3)、被告丙○○於警詢坦承: 「我欠戊○○150 萬元，利用替
      戊○○銷售槍彈工錢來抵債，150 萬元是乙○○要我轉交
      給戊○○。我於92年7 月19日11時，在戊○○的公司向他
      買四支制式手槍，制式點25每支15萬元，制式90每支25萬
      元《此制式點25每支15萬元，制式90每支25萬元之供述尚
      與事實不符，如下述（十）》我帶40萬元是要向戊○○買
      2支制式90手槍的錢，另2支制式點25手槍是槍械樣本之用
      。我打乙○○行動電話告知槍已到手，將該4支槍交予他
      。我替戊○○銷售制式90手槍每支25萬元附贈子彈50發，
      制式點25手槍每支15萬元附贈子彈20發。...92 年7 月19
      日交予戊○○40萬元，是乙○○向我買槍轉交給戊○○之
      費用。我向戊○○訂購8 支制式90手槍，是替乙○○訂的
      ，價錢仍在洽談中，戊○○準備以每支24萬元出售。警方
      於我身上查獲150 萬元為乙○○交給我準備向戊○○買8
      支制式90手槍之用，但價格尚未談好」等語（警卷8-12頁
      ），於偵查中亦自白: 「7 月17日戊○○說有1 批貨，叫
      我問問看有沒人要，我就聯絡乙○○是否要買，他有意願
      ，92年7 月19日上午拿樣品4 把，2 支大的、2 支小的，
      我要拿樣品前，乙○○就有拿40萬元給我，我再交給戊○○。我欠戊○○150 萬元，欠他的債務視出貨情形來抵債
      。乙○○又訂了8 把槍，但價格尚未談好，他拿150 萬元
      給我，我仲介槍枝好處都是用扣抵我欠鄭的債務來算」等
      語（偵卷7-8 頁）。丙○○於原審初訊時，亦坦承有起訴
      書上所載之犯行（地院卷一第58-59 頁）。
  (4)、被告戊○○、甲○○均坦承共同私運、運輸附表一所示之
      槍械、子彈，由菲律賓出口先至中國大陸再轉運入台，並
      將之藏放在大德冷凍廠、甲○○租處等並伺機販賣之事實
      （見原審卷第1033至1034頁、第1037至1039頁），二人所
      供大致相符，證人鍾順正亦於偵查中證稱：受被告戊○○
      委託自中國大陸深圳港將漁貨運回高雄港之情（見偵卷第
      321 頁反面），並有「鴻錦號」船籍資料、魚貨裝箱單各
      1 份在卷可憑（見偵卷第52至56頁），及附表一所示槍械
      、子彈等物扣案可證。又被告戊○○將俗稱「沙漠之鷹」
      及「金牛星」之制式手槍各1 支交予槍械仲介商丙○○，
      同時交付附表一編號69、70號所示點25手槍2 支予丙○○
      以找尋買主一節，亦核與被告丙○○上開警詢、偵查及原
      審初訊時丙○○自白之情節大致相符；被告戊○○、甲○○、丙○○之上開自白，又查無任何非出於任意性之情形
      ，該自白為該三人自由意識下所為，應堪認定。
（二）戊○○告知丙○○槍械已經入台等情後，丙○○乃向乙○○告知，槍械已經進口，制式90手槍附50顆子彈，價格為
      23萬元，需現金交付，而乙○○之前知悉丁○○有購槍意
      願，已有銷售管道，乃於同年月18日晚間，交付自己之資
      金46萬元予丙○○，翌日由丙○○向戊○○取得以色列製
      俗稱「沙漠之鷹」以及巴西製俗稱「金牛星」之制式90手
      槍各1 支。戊○○同時交付附表一編號69及70號所示之制
      式點25手槍2 支予丙○○充當樣品，打探行情，丙○○隨
      即將前開4 支手槍交予乙○○。乙○○並將前開制式90手
      槍2 支，以每支26萬元之價格售予丁○○，丁○○收受槍
      枝並非法持有之，至於充當樣品之制式點25手槍2 支，丁○○未買受而返還乙○○，嗣遭查獲等情，業據被告乙○○、丙○○於警詢、偵查供述明確如下:
  (1)、被告丙○○於警、偵訊，原審初訊時供承情形如上述，而
      被告乙○○於警詢時坦稱: 「槍是胤志叫我替他販售的（
      此點與事實不符，如下述）。92年7 月16日胤志約我見面
      跟我說槍要進來了，叫我找買主，17日胤志拿槍圖片給我
      ，18日我跟小胖表示要向他借60萬元作為販售槍的本錢，
      我就留我女友潘美選華南銀行北高雄分行帳號給他，19日
      11時許，胤志要拿4 支槍給我作為欲購買槍之人觀看的樣
      本，中午12時許，我打給胤志說還要補90型6 支，約13時
      我打給胤志從原本鷹牌90六組改作五支、一支金牛星，16
      時我打給胤志欲將補訂槍金額156 萬補齊，約在漢王飯店
      前，將156 萬給他。我於92年7 月19日中午12時去旗津渡
      輪站將槍給丁○○，他拿了52萬給我，又告訴我要補訂4
      支，將104 萬元給我作補訂槍的金額」、「我先拿自己的
      錢46萬元給丙○○，尚欠他6 萬元，我取得2 支90後，以
      52萬元賣丁○○，嗣他再拿104 萬元向我訂4 支90手槍，
      我即連同我自己的52萬元共156 萬元交給丙○○買6 支90
      ，其中4 支是丁○○的，2 支是我自己的等語。」（警卷
      第13 -15頁、第186-187 頁）。
  (2)、乙○○於偵查中坦承: 「丁○○買2 把90，點25他未買，
      嗣他還要4 把，故我再向丙○○說還要6 把，他給我52萬
      元，下午4 、5 點我們約好後，他在鼓山渡船頭再給我10
      4 萬元，連同之前的52萬元，共156 萬元我交給丙○○，
      我在18日晚訂貨就有先拿46萬元給丙○○要買2 把槍，當
      時還欠他6 萬元」、「7 月18日有拿46萬元給丙○○，是
      要叫他買槍的錢，看他能否先買到2 把槍，若買不到，這
      些錢是還他的債務。本要給丁○○看樣品，看後他喜歡就
      先拿走了」等語（偵卷第9-10頁、第231-232 頁）。
  (3)、乙○○於原審初訊時亦供稱:「我坦承起訴書上所載全部
      犯行。丁○○之前有說要跟我買槍，但事發那天他給我的
      錢是要簽六合彩」。（原審卷一第54-55頁）。
  (4)、丙○○、乙○○上開供述有關買賣槍械之情形，經核大致
      相符，堪可認定二人有共同販售槍械之行為。被告丁○○
      對於有交付52萬元現金予被告乙○○之事實亦不否認，並
      有被告乙○○所有0000000000號行動電話自92年7 月16日
      至同月19日，及被告戊○○所有0000000000 號行動電話
      於同年月19日之電話監聽譯文及通訊監察書各1 份在卷可
      憑（見警卷第64至93頁及原審卷(一)第288 、289 頁、卷(二)
      第642 至650 頁）。
  (5)、被告丁○○於購入前開2 支手槍後，又加訂4 支制式90手
      槍，並於同日下午4 時許，在鼓山渡船站交付貨款104 萬
      元予乙○○，乙○○隨即將156 萬元交予丙○○，囑其以
      此現金向被告戊○○議價，購買8 支制式90手槍（其中4
      支為被告丁○○所訂購，超過4 支部分係被告乙○○加購
      的）等情，業據被告戊○○、丙○○、乙○○於警詢、偵
      查及原審初訊時供述甚詳，如前述，並有從被告丙○○身
      上查獲之156 萬元現金（警方僅扣案150 萬元）及被告乙○○所有0000000000號行動電話自92年7 月16日至同月19
      日及被告戊○○所有0000000000號行動電話於同年月19日
      之電話監聽譯文及通訊監察書各1 份在卷可憑（警卷第64
      至93頁及原審卷第288 、289 頁、第642 至650 頁）。被
      告乙○○於本院審理時雖一再供稱：丁○○第一次係交付
      52萬元，第二次係交付108 萬元，合計共交付160 萬元給
      伊，非156 萬元云云；惟查被告乙○○於警、偵訊，甚至
      於法院調查時仍陳稱：交付給被告丙○○之現金共156 萬
      元等語（警卷第14至15、偵卷第187 、231 頁、原審卷(一)
      第348 至354 頁），且被告丙○○自被告乙○○處收受現
      金後，即將其中部分金額拿起來另外放，餘則放置於被告
      乙○○交付之袋子內，而被告丙○○為警查獲時共扣得15
      6 萬元，其中150 萬元放在袋子裡，餘6 萬元放在車內另
      一位置等情，業據被告丙○○於本院前審審理時供述綦詳
      （見本院前審卷(二)第273 頁），是被告丁○○交付給被告
      乙○○之現金，共156 萬元非160 萬元一節，堪以認定。
  (6)、依員警依法進行通信監察之行動電話通話內容所載，被告
      乙○○於同年月19日中午1 時許與被告丁○○見面後，於
      中午1 時30分許先撥打丙○○所有0000000000號電話，對
      丙○○稱：「小鷹」等一下要下6 組等語（見警卷第87頁
      ），丙○○旋於1 時31分以其所有0000000000號電話撥打
      戊○○所有000 0000000 號電話稱：阿英海產要拿6 份及
      欲至戊○○公司會面等語（見原審卷(二)第646 頁），後於
      同日下午1 時36分，乙○○又以前開電話通知丙○○稱：
      要重新下為「鷹」5 組，「牛」1 組等語（見警卷第87頁
      ），及於同日下午4 時40分許對丙○○說：等一下再先拿
      「五鷹」、「一牛」，較晚點再補那2 用的錢等語（見警
      卷第90頁），及被告乙○○於原審訊問時供稱：「昨天中
      午1 點鐘左右，在旗津的碼頭拿2 支槍給丁○○後，丁○○才又加買4 支，最後再拿4 支的錢過來鼓山區這裡給我
      ，我就拿給丙○○」、「（你賣給丁○○的手槍是什麼型
      式的手槍？）賣給丁○○的手槍，1 支是金牛星、1 支沙
      漠之鷹，2 支都是制式90手槍」及「跟丙○○拿槍，要先
      拿錢給他，不然他東西給別人」等語（見原審卷(三)第1052
      、1053頁），及丙○○於警詢時供稱: （另外二支沙漠之
      鷹的呢？90的這二支沙漠之鷹在哪裡？）「都一起在那裡
      ，但他（指乙○○）拿去哪裡我不知道」，業據原審勘驗
      丙○○92年7 月20日警詢筆錄明確，有譯文可參（原審卷
      二第666 頁），丙○○於警員詢問沙漠之鷹時，尚能明確
      回答問題，而非向警員詢問何謂沙漠之鷹，係何所指，足
      見其知悉沙漠之鷹為90手槍。又乙○○於原審僅問其出售
      予丁○○之手槍之型號時，主動答稱一支係金牛星，一支
      沙漠之鷹，二支都是制式手槍，足見乙○○與丁○○對槍
      支型式及專業術語極為熟悉。關於丙○○之槍枝來源係戊○○，甲○○則於丙○○向戊○○拿槍時，負責將藏匿之
      槍枝取出交付，丙○○既知沙漠之鷹及金牛星為90手槍，
      則基於販賣圖利之戊○○及負責取槍交付之甲○○，自亦
      了解二種槍枝之術語，始符事理。足證上開通話內容所述
      之「鷹」、「牛」係指「沙漠之鷹」、「金牛星」90制式
      手槍之暗語，至為顯然。且販賣槍枝係政府所嚴禁，雖至
      愚之人亦不可能於電話中明白談論購買槍枝之事，且為逃
      避追緝，彼此交易往往以暗語進行避免遭監聽發現等情觀
      之，益徵被告乙○○係以「鷹」為「沙漠之鷹」手槍之暗
      語甚明。雖被告乙○○辯稱：「小鷹」是指「小英」即丁○○之意，不是指「沙漠之鷹」手槍云云；然觀之上開電
      話監聽文內容，「鷹」顯非指被告丁○○之意，被告丁○○之綽號為「阿弟」，此業據被告丁○○於原審聲押庭時
      陳明在卷（見聲羈卷第13頁），故通話內容所述之「小鷹
      」非被告丁○○堪以認定。其前開所辯，顯係卸責之詞，
      無足採信。又所謂之金牛星槍枝係巴西TAURUS廠所製造之
      各型式、口徑之手槍，均稱為金牛星，沙漠之鷹之手槍係
      以色列軍事工業公司所製造之各種口徑之手槍，均稱為沙
      漠之鷹，該公司製造之90口徑手槍亦有人稱為小鷹，金牛
      星與沙漠之鷹分屬不同國家之槍枝廠出產，口徑9MM 即為
      90手槍，與其他國家廠牌出產之手槍無關聯性，此有高雄
      市政府警察局95年6 月2 日高市警刑偵12字第0950036980
      號函暨所附照片、解說等資料在卷可考（本院卷二第157-
      167 頁），足見丁○○購買之槍枝係制式90手槍無疑。
  (7)、被告乙○○雖辯稱：未賺取丁○○錢，係以每支26萬元買
      來再賣給丁○○，還欠丙○○6 萬元云云，惟丙○○並無
      供稱乙○○交付其46萬元之時，尚欠其6 萬元之情事，故
      乙○○所辯: 以26萬元買來，再賣給丁○○，還欠丙○○
      6 萬元，沒有賺錢云云，並無任何憑據。況乙○○於警詢
      自承於7 月18日向綽號小胖之人借貸60萬元作為販賣槍枝
      之本錢，足認乙○○已有準備足夠之本錢，且其同日交付
      購槍價金給丙○○，則乙○○實無必要僅交付46萬元而短
      少6 萬元之理。又手槍係價格昂貴之違禁物，其販賣為政
      府懸為禁令嚴加取締，刑責甚重，苟被告乙○○無販賣牟
      利之意圖，自可引介被告丁○○與賣主自行交易，實無冒
      被取締判處重刑之危險。況且被告乙○○亦於原審聲押庭
      訊問時供稱：「（問：你是跟丙○○買斷2 支手槍，再把
      這2 支手槍賣給丁○○，是不是？）對，因為要跟他拿槍
      ，要先拿錢給他，不然他東西給別人。」等語（見原審卷
      (三)第1053頁），足見被告乙○○第一次應係以46萬元之價
      格向丙○○購買2 支手槍後，再以每支26萬元之價格轉售
      丁○○，以謀取轉賣槍械每支賺取3 萬元之利益甚明。又
      乙○○第二次購槍係交付丙○○156 萬元如前述，但因乙○○要求156 萬元購買8 支制式90槍械，換算乙○○每支
      槍支僅欲以18餘萬元之代價購買，是其於辯稱替丁○○購
      槍，每支26萬元，共6 支，沒有賺錢，並無牟利云云，並
      不足信。被告戊○○於警詢時固稱制式衝鋒槍1 把10萬元
      、90手槍4 至5 萬元、點25手槍每支3 萬元、子彈1 發25
      元，嗣後則否認自己出資，辯稱遭強生脅迫替其運輸入台
      云云。然走私、運輸及販賣槍、彈係屬重罪，如非其中有
      厚利可圖，被告戊○○、甲○○當無冒險自菲律賓走私、
      運輸槍彈入境再加以販賣之舉，又被告丙○○、乙○○轉
      手槍械各賺取每支槍枝3 萬元之差價，足見被告戊○○、
      甲○○、丙○○、乙○○等人確有販售槍械營利之意圖。
（三）戊○○、甲○○走私進口之槍枝中，附表一編號1 至29、
      31至70之槍枝，及附表一編號85之子彈，均為制式槍彈，
      且均有殺傷力等情，業據內政部警政署刑事警察局鑑定在
      案，並製有槍彈鑑定書1 份附卷可憑（外放），此固無疑
      問。至於丙○○與乙○○轉手槍械買賣，並由被告丁○○
      所購得之2 支手槍（如下述）雖未扣案，而依槍砲彈藥刀
      械管制條例第四條規定，本條例所稱之槍砲及彈藥，指具
      有「殺傷力」、「破壞力」之各式槍砲而言，彈藥係指可
      供前述槍砲使用之子彈等物。槍砲彈藥是否具有構成要件
      「殺傷力」、「破壞力」之認定，固應經過專業機構鑑定
      結果為據。然若未經扣案，則其殺傷力無法以專業機構之
      認定為憑之時，自應參酌其他間接證據加以綜合判斷。查
      被告戊○○走私入境經警查獲之槍枝70支當中，除附表一
      編號30之槍枝無殺傷力外，餘均有殺傷力，有巴西製、捷
      克製、美國製、以色列製等等各式制式手槍，此有前開內
      政部警政署刑事警察局槍彈鑑定書附卷可稽，又該槍枝經
      戊○○出售後，尚經過丙○○、乙○○之手，始交給丁○○，其中被告戊○○、乙○○、丁○○等人固無服役紀錄
      ，而甲○○、丙○○則為陸軍下士退伍，此有國防部參謀
      本部人事參謀次長室95年6 月27日選道字第0950007285號
      函附卷可考（本院卷二第194 頁），被告雖非全部均有受
      過軍事訓練，依前開所述不表示戊○○、乙○○、丁○○
      未受過軍事訓練者即對於槍枝是否具有殺傷力一節毫無了
      解，且戊○○、甲○○、丙○○、乙○○等人於警、偵訊
      中均供稱交付、收受之槍枝係制式槍枝，且參酌丙○○、
      乙○○均於警詢或原審審理時均可明確回答沙漠之鷹、金
      牛星均為90制式手槍，已如前述，顯然被告對於槍支區分
      為制式及改造之非制式槍械，有所了解，再者，被告丁○○曾有未經許可、無故寄藏槍彈而違反槍砲彈藥刀械管制
      條例以及無故持槍、意圖供犯罪之用而持有軍用子彈、殺
      人未遂之前科，有台灣高等法院被告前案紀錄表在卷可考
      ，衡情丁○○對於槍械之性能、種類等等應頗有了解，其
      買受俗稱沙漠之鷹以及俗稱金牛星之90手槍，進而欲追加
      槍枝數量，顯然之前其所購得之槍械性能應屬良好，其因
      而願意加購4 支，足證該2 支未扣案槍枝確係性能良好並
      具殺傷力之制式槍枝，應可認定。按被告之自白固不得作
      為認定犯罪之唯一證據，而須以補強證據證明其確與事實
      相符，然所謂之補強證據，並非以證明犯罪構成要件之全
      部事實為必要，倘其得以佐證自白之犯罪非屬虛構，能予
      保障所自白事實之真實性，即已充分。又得據以佐證者，
      雖非直接可以推斷該被告之實施犯罪，但以此項證據與被
      告之自白為綜合判斷，若足以認定犯罪事實者，仍不得謂
      其非屬補強證據。查被告戊○○、甲○○、丙○○、乙○○於警訊、偵查、原審初訊中已迭次自白販槍情形如前述
      ，且戊○○、丙○○、乙○○均坦稱未扣案已售出之槍枝
      是制式90手槍等語綦詳，此部分之自白與扣案之其餘手槍
      之種類、數量、及鑑驗情形相互補強結果，自堪認被告之
      供述係出於自由意志且確與事實相符，且與經驗法則及論
      理法則均無違誤，該兩支手槍雖未扣案，然與經扣案由戊○○私運入台之其餘槍械均屬同一次走私入台之槍械，且
      具有實質上一罪關係，並為公訴人一併起訴之範圍，況附
      表一編號30之捷克廠製制式半自動槍枝因扳機無法釋放撞
      針之例外原因而不具殺傷力，然其餘戊○○私運進口之槍
      械並無相同之故障原因，又丁○○持有之槍枝亦非上開捷
      克廠製之同型式槍枝，故不能謂附表一編號30之槍枝之故
      障情形亦可能會發生於丁○○所購得之槍枝上，遽而認為
      丁○○購得之槍枝之結構恐有不完整性或殺傷力恐有不足
      而為被告有利之認定。
（四）被告戊○○雖於法院審理中翻異前詞，辯稱：係因積欠綽
      號「強生」之人賭債，受脅迫才替「強生」運輸附表一所
      示之槍械、子彈來台云云，並舉證人許迺欣、劉文彬、甲○○為證。然查證人許迺欣於原審審理時係證稱：曾於1
      、2 年前在菲律賓馬尼拉遇到戊○○，戊○○說輸了10幾
      萬美元，並說向「強生」借了10萬美元云云（見原審卷(三)
      第1070至1072頁）；證人劉文彬於原審審理時雖證稱：92
      年3 、4 月間，戊○○跟伊說他有欠「強生」的錢，「文
      德仔」向他逼債，要伊去請「文德仔」讓他慢慢還云云（
      見原審卷(三)第1067至1069頁）；證人甲○○於本院前審審
      理時亦證稱：伊有聽被告戊○○說過有積欠「強生」錢，
      且伊有替被告戊○○拿錢到菲律賓還錢給「強生」，又曾
      經有人到公司向被告戊○○討債，討債的人很兇，可能是
      欠「強生」錢的問題等語（見本院前審卷(二)第216 、217
      頁）；然證人許迺欣、劉文彬、甲○○所述關於被告戊○○積欠「強生」賭債一節，均係自被告戊○○處所聽聞，
      並非其等親身體驗或於事情發生時有在場共聞共見，就此
      部分之陳述要屬傳聞證據。且證人許迺欣、劉文彬、甲○○所述被告戊○○積欠「強生」債務一節縱然屬實，亦不
      能據此推論、證明被告戊○○係受「強生」脅迫而代為私
      運上開槍械、子彈等物。再者扣案之槍彈若係「強生」所
      有，非被告戊○○自行走私入境，供販賣之用，被告戊○○為何要將槍枝帶到其公司？且將槍枝交給被告丙○○？
      被告戊○○上開辯解，顯與常情不符，要屬事後卸責之詞
      ，難以採信。
（五）被告甲○○辯稱：只有替戊○○保管走私入境之槍彈，但
      未參與走私、販賣槍械之犯行云云，被告戊○○亦配合被
      告甲○○之供述，於原審審理時證稱：被告甲○○只是保
      管槍云云。惟查，甲○○有前往菲律賓馬尼拉作包裝槍枝
      夾藏之工作，以供走私槍彈入境後供販賣之用等情，業據
      被告戊○○、甲○○二人於警、偵訊、原審初訊時供述綦
      詳，且有被告戊○○、甲○○之入出境查詢結果附卷可稽
      （見偵卷第243至244頁）。又觀入卷附出境查詢結果所載
      ，甲○○91年4月12日、7月6日、9月1日、12月8日、92年
      6 月8 日均有搭乘華航班機號碼CI637 出境；以及91年4
      月25日、7 月14日、9 月16日、12月14日、92年6 月22日
      均有搭乘華航班機號碼CI638 入境之紀錄。而其中CI637
      、係指華航高雄上午飛往馬尼拉，而CI638 係指華航下午
      飛回高雄之班機。戊○○亦有多次入出菲律賓馬尼拉之紀
      錄，其中91年4 月16日、7 月6 日、9 月8 日、11月10日
      均有搭乘華航班機號碼CI637 出境菲律賓；91年4 月25日
      、7 月8 日、8 月23日、9 月14日、10月22日、11月12日
      、12月17日、92年2 月25日、6 月12日均有搭乘華航班機
      號碼CI638 由馬尼拉入境台灣、5 月10日搭乘華信航空AE
      821 號班機出境香港、轉赴馬尼拉後，6 月12日搭乘華航
      班機CI638 號由馬尼拉入境台灣，7 月12日搭乘復興航空
      GE363 號班機由高雄出境澳門，7 月15日搭乘GE-362號班
      機由澳門入境台灣。GE362 、363 指復興航空高雄飛往澳
      門及澳門飛往高雄，AE-821指華信航空高雄飛往香港之班
      機，此有本院向中華航空、復興航空、華信航空公司機場
      服務站洽詢之公務電話查訊紀錄在卷可考（本院卷二第42
      -45 頁），此核與戊○○於警詢所稱: 「92年6 月我打行
      動電話給甲○○，叫他前往菲律賓... 我剛好7 月12日要
      出境至澳門，我交代甲○○屆時至大德冷凍廠處理運回之
      漁貨品，我於7 月15日由澳門回台... 」等情節，而甲○○確實有於92年6 月8 日由高雄出境菲律賓，以及戊○○
      有於7 月12日、15日入出境澳門之過程相符，堪認戊○○
      警詢之供述為真實。亦足見戊○○對走私槍械案係居主導
      之地位，甲○○亦共同參與其事；又本案雖無證據可以證
      明戊○○起意走私槍械而至菲律賓收購槍械之自始甲○○
      即有知悉或參予，但甲○○於警詢自承整個走私計畫由91
      年6 月間開始，... 由戊○○告知夾藏槍械入台，事成代
      價100 萬元等語，如前述，甲○○到菲律賓從事夾藏槍械
      、於槍械入台後又加以收受、整理分擔部份犯行，足見甲○○具有共同之犯意聯絡，並分擔犯罪行為之實行。其次
      ，被告甲○○係因與被告戊○○共同前往大德冷凍廠搬運
      藏放在該處之槍彈時，為警查獲一節，業據證人吳建成於
      原審證述綦詳（見原審卷(二)第471 頁），若被告甲○○只
      是單純受被告戊○○之請託，代為在其租處保管槍彈，為
      何要與被告戊○○一起去冷凍廠搬運槍彈？再被告甲○○
      於本件事成後可獲得100 萬元酬勞一節，業據被告戊○○
      、甲○○於警、偵訊時供陳明確（警卷第3 頁、6 頁、偵
      卷第4 、6 頁），雖被告戊○○稱係100 萬至200 萬元，
      與被告甲○○供述100 萬元不符，惟此乃構成要件事實以
      外之事實，二人供述雖有部分不符，仍無礙於本件犯罪之
      成立，且因其二人之陳述不同，爰採最有利於被告甲○○
      之100 萬元酬勞之供述，據以認定其所受之利得，被告甲○○若僅僅只是保管槍彈，則被告戊○○焉須以高代價酬
      庸被告甲○○？綜上所述，被告甲○○事後辯解無非卸責
      之辭，不足採信。
（六）被告戊○○、丙○○、乙○○於原審及本院調查審理時翻
      異前詞，均辯稱：槍枝係被告戊○○借給被告丙○○、被
      告丙○○再借給被告乙○○，及被告丁○○係因要簽賭六
      合彩才交付金錢給被告乙○○，被告乙○○、丙○○均係
      要清償欠款，才將現金交付給丙○○、戊○○云云。然查
      被告戊○○、丙○○與乙○○於隔離訊問時之警詢、偵查
      中及原審初訊時就上開買賣槍枝之犯行，業已供述甚詳，
      且互核相符，已如前述，渠等係於移審法院，並經原審解
      除禁止接見通信後，始於一致供稱：未買賣槍枝，僅係借
      用觀賞或查獲之現金係為簽注六合彩或還債，非買賣槍枝
      所用云云，應係渠等勾串之詞，實難採信。故丁○○辯稱
      警方故意隱匿簽注單云云，該簽注單與本案無關，自無查
      明有無簽注單存在之必要。又被告丙○○於檢察官偵訊時
      就有向檢察官表示：被告乙○○有欠他100 萬元等語（見
      偵卷第216 頁反面），然被告丙○○於該次偵訊時亦供稱
      ：「有拿槍給被告郝某」、「後來我在7 月19日上午拿40
      萬元給戊○○，先向他拿4 把槍，另156 萬元是打算再向
      鄭某拿槍」等語（見偵卷第216 頁反面），益證被告乙○○縱有欠被告丙○○金錢，仍與本案買賣槍枝無關。
（七）查槍枝係屬政府管制物品，未經許可不得持有，此為眾所
      周知之事實；而政府亦常常在報章雜誌中宣導持有槍枝要
      被判刑，且其刑度相當重，被告等人有智識能力，豈有不
      知之理。被告戊○○、丙○○、乙○○等人既知上情，被
      告戊○○豈有將槍枝帶到辦公室後，隨意放置，讓被告丙○○得以看到？縱被告丙○○已看到，被告戊○○也無需
      將槍枝讓被告丙○○帶出公司而增加槍枝被查獲之風險。
      被告丙○○復稱：其係要將槍借出去給在看槍械雜誌之朋
      友觀看云云，然被告戊○○與乙○○互不相識，此業據被
      告戊○○與乙○○供陳在卷，被告戊○○豈有可能再答應
      「出借」槍枝給其不認識之陌生人觀賞而提高自己遭治安
      單位查獲之風險？又被告丙○○既是向他人「借」槍觀覽
      ，應會小心仔細保管以免被發覺，然被告丙○○竟係放在
      其駕駛座旁之座位下，致被告乙○○一上車就得以發覺，
      若被告丙○○於路途中即遭警攔查臨檢，被告丙○○豈非
      毫無掩飾之可能？又被告戊○○、丙○○、乙○○復稱伊
      等借槍時均未約定返還期日，然扣案之槍械均係極有價值
      之物，且在外多一天，曝光被查獲之機率就多很多，被告
      戊○○、丙○○、乙○○等人若是單純借槍枝，無利可圖
      ，衡情不可能同意對方毫無期限之觀賞。是被告戊○○、
      丙○○、乙○○等人辯稱只是借槍觀賞云云，均與常情不
      合，難以採信。又被告戊○○、丙○○、乙○○雖均辯稱
      ：拿出去的槍械中已有2 支返還給被告戊○○云云。惟查
      被告戊○○係一次交付4 支槍械給被告丙○○觀看，則丙○○為何不同時還槍？被告戊○○之選任辯護人於原審提
      出之準備書狀中復謂：「丙○○說要借回去看看，被告戊○○遂拿4 枝槍給丙○○，嗣被告戊○○心覺不妥，急忙
      連絡丙○○送回槍枝，丙○○遂送回2 枝槍枝」等語（見
      原審卷(一)第127 頁），被告戊○○若因覺得不妥，而通知
      被告丙○○將槍枝送回，理應係要求4 支都要送回來，被
      告丙○○為何只交還2 支槍？若因該2 支槍已交付被告乙○○，被告丙○○亦應負責向被告乙○○追槍回來，然被
      告丙○○亦從未通知被告乙○○還槍，被告乙○○被查獲
      時會攜帶槍枝，係因為被告丙○○打電話給伊時沒有說要
      做什麼，被告乙○○以為要拿槍，才帶槍去找被告丙○○
      ，此業據被告乙○○供陳在卷（見原審卷(一)第354 頁），
      可見被告戊○○、丙○○、乙○○稱；已還2 支槍云云，
      均屬卸責之辭，不足採。
（八）被告甲○○於本院前審審理時雖附和被告戊○○、丙○○
      、乙○○等人之陳述而證稱；於案發前的下午，被告戊○○載伊去冷凍庫時，在車上有告訴伊已拿2 支槍回去放云
      云（見本院前審卷(二)第213 、215 頁）；然被告甲○○於
      原審審理時就被告戊○○是否有拿槍回去放一節，證稱：
      「‥在車上他『好像』跟我說他又拿2 支回去放」等語（
      見原審卷(二)第742 頁），被告甲○○於原審較接近案發之
      時間係證述「好像」有這回事，並不確定，至本院前審距
      離案發時間較久遠之審理庭，反而斬釘截鐵地證稱有放2
      支槍回去，被告甲○○之證述是否實在，並非無疑。然參
      酌被告戊○○、甲○○自警詢至偵訊均一再陳稱：戊○○
      已拿走4支等語，渠2人從未提及有2支槍已放回去；又被
      告戊○○若有拿2支槍回去放，且被告戊○○係在查獲前
      告訴被告甲○○，被告戊○○、甲○○為警查獲時應該記
      憶深刻，其於警詢時即可就此部分詳加說明，然被告戊○○、甲○○於警詢中回答警員詢問：你陳述本次共計走私
      上岸有72支各式槍械，但為何警方僅查獲68枝之問題時，
      被告戊○○答稱：「因為我告訴丙○○我已將槍彈走私入
      境，‥，我則聯絡甲○○並到他租住處取出2支制式點二
      五口徑手槍，2支制式九０口徑手槍等共4支手槍回到公司
      與丙○○交易，‥所以走私入境之長短槍總數是72支沒有
      錯」等語（見警卷第2頁反面、3頁）、被告甲○○亦答稱
      ：「...7 月19日早上10點多戊○○打我行動電話給我講
      說要出四用東西（指槍枝），‥所以警方才會僅查到68枝
      」等語（見警卷第2頁），被告戊○○、甲○○均未提及
      被告戊○○有拿2支槍械回去，可見甲○○事後辯稱戊○○有拿2支回去云云，係迴護其他共同被告以及逃避或減
      輕己身刑責所為之陳述，不足採信。
（九）被告丁○○雖於警詢、偵查、法院審理中均辯稱：其所交
      付之52萬及108 萬元現金，是委託乙○○簽賭下星期之六
      合彩，不是要購買槍枝的云云，而證人夏國明亦於原審審
      理中證稱：丁○○先後至其住處拿取2 次現金，並說要賭
      大一點，還看見丁○○拿簽注單給乙○○云云。然查，被
      告丁○○於原審第一次訊問時已供稱：其經營網咖生意，
      1 個月收入較好時約有7 、8 萬元，拿給乙○○的錢是其
      自己的，平常都放在其住處，沒有存在銀行或郵局云云（
      見原審卷(三)第1059頁），是其辯稱所交付予乙○○之現金
      係寄放在夏國明之住處，即非實在。雖被告丁○○又辯稱
      ：該寄放在夏國明住處的錢，是其從臺灣區中小企業銀行
      青年分行貸款來的，因沒有使用，才寄放在夏國明住處云
      云。惟借貸款項須繳付利息，此為眾所皆知之事，被告丁○○既需向銀行借款，可見其經濟能力並非良好，倘若無
      用款需要，理應速速返還銀行或存放在其他可賺取利息之
      處，以避免貸款利息之支出，豈有寄放於友人住處之理？
      且證人夏國明就被告丁○○是否知悉其保險箱放置之地點
      、密碼及案發當天以何物裝取現金等所為之證詞均與被告
      丁○○所述不符（見原審卷(二)第460 、461 、464 頁），
      足見證人夏國明前開所述，應係迴護被告丁○○之詞，尚
      難採為有利被告丁○○之認定。又當時查獲被告乙○○時
      ，並未扣得任何簽賭六合彩之簽單，此有搜索扣押筆錄及
      聯合報於案發時拍攝之照片（見原審卷(三)第712 頁）附卷
      可稽，而警方於92年8 月5 日製作第6 次警詢筆錄時，亦
      曾就此筆資金是否被告丁○○交付供簽賭六合彩之用一節
      ，詢問被告乙○○，然被告乙○○仍供稱：「丁○○所交
      付給我的錢並不是要簽賭六合彩的賭金，而是全數要向我
      購買槍械用的」等語（見偵卷第186 頁反面）是被告乙○○、丁○○辯稱交付金錢係為簽賭六合彩之用云云，不足
      採信。被告甲○○於警、偵訊詢中雖陳稱：在其住處解凍
      經扣案之槍枝為28支等語，然被告甲○○於原審審理時即
      證稱：「之前不知，是警方查獲帶去的時候，警察才算給
      我聽是28支」等語（見原審卷(二)第742 頁），於本院審理
      時亦證稱；「當時我不知道查獲槍枝幾支，是警察告訴我
      查獲28支，因印象中被告戊○○有拿4 支出去，所以我說
      總共32支槍枝」（見本院前審卷(二)第213 、215 頁），堪
      認被告甲○○於警、偵訊時係因警方告知在其住處共查獲
      28支手槍，而因戊○○於查獲當日早上有取走4 支，被告
      甲○○始供稱解凍之槍枝為32支等語，然查本件在其住處
      查獲之槍枝應為31支，此業據本院前審勘驗錄影帶屬實，
      並製有勘驗筆錄在卷可按（見本院前審卷第230 、231 頁
      ），而高雄市政府警察局經原審指示承辦人員勘驗錄影帶
      結果，亦覆稱：經從甲○○住處蒐證錄影帶中觀看清點計
      有槍枝31枝等語，此有該局93年5 月5 日高市警刑偵十二
      字第0930027503號函在卷可參（見原審卷(二)第539 頁），
      可證被告甲○○於警、偵訊中供稱在其住處查獲之槍枝共
      28支一節既係聽聞，且與事實並不相符，應認於被告甲○○住處查扣之槍枝為31支。
（十）丙○○向戊○○取得俗稱金牛星、沙漠之鷹之制式90手槍
      之價格以及乙○○轉賣丁○○之價格究係多少，戊○○、
      丙○○、乙○○供述稍有出入，說明如下：
  I、丙○○於警詢時固稱：「我於92年7月19日11時許在戊○○的公司向戊○○購買4 支制式手槍，『制式點25口徑手
      槍每支以15萬元購得，制式90口徑手槍每支以25萬元購得
      』」、「……乙○○原本欠我1 百萬元，後來乙○○就還
      我46萬元，我就拿這筆錢中的46萬元向戊○○購買4 支（
      二支90口徑手槍，另二支點25口徑制式手槍），我再將4
      支手槍交給乙○○去給別人觀看，如果別人有看了中意以
      後再賣出，原本於92年7 月18日告訴我每支制式90手槍的
      價格均為20萬元，隔日（19日）戊○○約我去他公司『每
      支漲價為25萬元至26萬元』，離開戊○○的公司以後，我
      以電話通知乙○○說我身上有4 支槍要交給他看，但看的
      當時我就跟乙○○說，戊○○每支槍枝的價格提升至25萬
      元至26萬元間」（警卷第10頁反面；偵查卷第42頁反面）
      云云。然查戊○○於警詢時已陳稱: 「...18 日我叫丙○○至我公司，面談後『敲定』，19日10時30分在我公司交
      易，由丙○○帶40萬元，.. 90 手槍我以每支20萬元賣給
      丙○○，點25手槍我叫丙○○去詢問行情再將價錢補給我
      」（警詢1-4 頁），戊○○係供稱與陳志胤敲定90手槍每
      支20萬元，丙○○交付40萬元而取走2 支90手槍，至於點
      25手槍係戊○○交給丙○○請其代為打探行情，並非已經
      出售給陳志胤所找尋到之買主；與上開丙○○之警詢供述
      固有差異，然丙○○所稱: 原本於92年7 月18日告訴我每
      支制式90手槍的價格均『為20萬元』此供述與戊○○所稱
      之價格制式90手槍每支20萬元此點相符，堪認戊○○與陳
      志胤最初之合意係敲定『制式90手槍每支20萬元』。故戊○○上開警詢所稱:19 日10時30分在我公司交易，由丙○○帶40萬元，90手槍我以每支20萬元賣給丙○○，點25手
      槍我叫丙○○去詢問行情再將價錢補給我等語，應屬實情
      ，此亦核與被告丙○○於偵查中所供稱: 「乙○○在92年
      7 月18日晚有交我買槍錢46萬元，我於92年7 月19日早上
      11時許至戊○○公司，拿其中40萬元給戊○○，戊○○交
      我2 支制式90、2 支制式點25，嗣我交給乙○○。」之情
      節相吻合（偵卷第196-198 頁）；堪認丙○○最初係以40
      萬元之價格，而向戊○○拿取90手槍2 支交付乙○○。至
      於丙○○所稱: 隔日（19日）戊○○約我去他公司『每支
      漲價為25萬元至26萬元』間，應係指嗣後如有交易，戊○○希望達到為90手槍每支25萬元至26萬元間之售價。亦即
      戊○○之真意係希望嗣後丙○○告知買主每支90手槍售價
      為25萬元至26萬元之意思。至於乙○○於偵查及原審聲押
      庭供陳：「我們只要90的，一把賣給丁○○26萬元，但我
      向丙○○拿的時候1 把也是26萬元，我等於是幫丁○○買
      槍」、「我跟丙○○買26萬元，我也是拿給阿弟仔（即丁○○）26萬元」、「我沒有賺他（指丁○○）錢」云云，
      （偵卷第9 頁；原審卷三第1052頁），此與丙○○上開於
      偵查中供述: 「乙○○在92年7 月18日晚有交我買槍錢46
      萬元，我於92年7 月19日早上11時許至戊○○公司，拿其
      中40萬元給戊○○，戊○○交我2 支制式90、2 支制式點
      25，嗣我交給乙○○。」之情形不符（偵卷第196-198 頁
      ），而乙○○雖於警詢、偵查中均有供稱: 我賣給丁○○
      2 支90的錢52萬元，是我先拿自己的錢46萬元給丙○○，
      尚欠他6 萬元云云，然丙○○自始並無供稱乙○○取走未
      扣案之90制式手槍當時有積欠其價金6 萬元之情事，故乙○○之上開辯詞可信度即有存疑，乙○○應係為脫逃販賣
      槍械之重罪之辯詞，應不足信。
  II、又上開2支未扣案之制式90手槍既已經約定每支售價20萬
      元，戊○○已經取得40萬元，而由丙○○轉交該槍枝給買
      主乙○○，乙○○再轉賣丁○○26萬元，其間丙○○、乙○○均賺得差價每支手槍3 萬元，堪認交易已經完成，戊○○、丙○○雖均曾陳稱92年7 月19日交付之4 支槍枝係
      樣品云云，但戊○○最初既已與丙○○敲定制式90手槍每
      支售價20萬元，而乙○○亦自行準備販賣槍械之本錢（指
      前述向小胖借貸60萬元）且交付46萬元給丙○○以符合賣
      方須以現金購買之條件，丙○○並已將其中之40萬元交予
      戊○○收受，而戊○○並將該槍枝交予丙○○，足見戊○○已出售該槍枝予丙○○所尋得之買主，完成收取價金、
      交付標的之買賣行為; 而乙○○亦將該槍枝轉售丁○○賺
      取差價，足認與丙○○有販賣槍枝犯意聯絡之戊○○（賣
      主）與乙○○（買主）之間; 以及乙○○（賣主）與丁○○（買主）彼此間，就手槍買賣交易已達成合致，就其買
      賣磋商之進度觀之，並非尚停留在議價階段而已，而係已
      經完成買賣槍枝之交易，應無疑問。
  III、又本院認定丙○○與乙○○雖均為槍械仲介商，丙○○擔
      任戊○○銷售槍械之管道，戊○○決定槍彈價格後並由丙○○負責找尋買主，則丙○○與戊○○（包含甲○○）之
      間，應有販賣槍彈之意思聯絡; 又丙○○所尋得之買主（
      指乙○○），不論該買主買受該槍彈之目的係自行持有或
      意圖轉售，其與丙○○應係買方與賣方之關係，而非立於
      共同販槍之正犯關係; 而乙○○自行準備買槍價金，購買
      後並自行決定槍枝之售價而出售給丁○○，乙○○與丙○○就販賣槍械應非立於共同正犯之關係。乙○○於警詢雖
      稱: 「槍是胤志叫我替他販售的，92年7 月16日胤志約我
      見面跟我說槍要進來了，叫我找買主」等語（警卷13頁）
      ，然同日警詢，乙○○亦坦承有準備60萬元作為販槍之本
      錢，顯係自己出資購買槍械加以轉賣，其利害關係與丙○○並不相同，應非與丙○○有販賣槍械之共同犯意及合同
      行為，本院乃不認定乙○○與丙○○屬於販賣槍械之共同
      正犯關係。
  Ⅳ、至於92年7月19日丁○○以104萬元之價格向乙○○訂購制
      式90手槍4支，乙○○於同日下午4時許，在高雄市鼓山渡
      船口，向丁○○收取104萬元，二人就買賣之價金（104萬
      元）、標的（同丁○○前所購買型式之制式90手槍附子彈
      ）已達成合意，乙○○並先向丁○○收取價金，固然當時
      乙○○尚未向前手取得丁○○所欲購買之槍枝類型之所有
      權，然無礙於雙方買賣契約之達成協議，乙○○未能交付
      槍枝給丁○○便遭查獲，此部分販賣槍彈犯行應屬未遂。
      至於乙○○認為購買多量槍械應有更大之議價空間，而要
      求以156 萬元之價金換得8 支制式90槍枝，雖丙○○已拿
      走乙○○所交付之156 萬元，然如前所述，丙○○係替戊○○找尋買主而非真正擁有貨源之人，其並無權代替戊○○決定槍彈之價格，故其雖向乙○○拿取156 萬元，然只
      是為符合戊○○要求現金交易之條件而已，不表示雙方就
      標的與價金已經達成合意，且本件係丙○○聯絡戊○○欲
      前往商談；戊○○接獲電話後，前往取槍即遭查獲，本件
      因無證據證明丙○○有向戊○○表示買主希望156 萬元買
      得8 支制式90槍械並經戊○○之同意而達成買賣之意思表
      示合意，且因警方將車上以及大德冷凍廠、甲○○租屋處
      所扣得之槍械一併混合計算數量（見高雄市政府警察局刑
      事警察大隊搜索筆錄，偵卷47-50 頁），以致於無法得知
      當時戊○○放於車上而遭查扣之槍械數量是否是8 支，以
      間接證明戊○○對於以156 萬元改成購買8 支槍械，相當
      於一支槍械價格18萬餘元是否已經同意，故仍應認為對於
      乙○○出價156 萬元購買8 支制式90手槍，由丙○○代為
      轉達，與貨主戊○○尚處於議價階段，戊○○亦可能因為
      乙○○出價太低而拒絕與之交易，應認此部分買賣槍枝雙
      方就價金尚未達成合意，仍在議價階段時，於此一議價階
      段，難認雙方已著手於槍枝之買賣行為，此階段應仍屬販
      賣槍械之預備階段。
（十一）被告戊○○之選任辯護人復為其主張：被告戊○○於檢
      察官偵查中、及原審審理中，均自白犯罪，供述全部槍砲
      、彈藥之來源及去向，因而查獲全部槍砲、彈藥，防止重
      大危害治安事件之發生，應依槍砲彈藥刀械管制條例第18
      條第4 項之規定減輕其刑等語；惟按槍砲彈藥刀械管制條
      例第18條第1 項係規定自首之情形，並依其是否已將槍械
      、彈藥移轉他人持有，而分別規定：未經移轉持有者，應
      報繳其持有之全部槍械、彈藥；已移轉持有者，應據實供
      述全部槍械、彈藥之來源或去向，並因而查獲，始能減免
      其刑。第4 項係規定自白之情形，必須於偵查或審判中自
      白，並供述全部槍械、彈藥之來源及去向，因而查獲或因
      而防止重大危害治安事件之發生者，始能減免其刑。第4
      項既謂「並」供述全部槍砲、彈藥、刀械之來源「及」「
      去向」，自係指已將槍械、彈藥移轉與他人持有之情形而
      言，不包括仍為自己持有之情形在內，此觀同條第1項後
      段係指已移轉他人持有之情形始有「去向」可明。再按犯
      本條例之罪，於偵查或審判中自白，並供述全部槍砲、彈
      藥、刀械之來源及去向，因而查獲或因而防止重大危害治
      安事件之發生者，減輕或免除其刑，槍砲彈藥刀械管制條
      例第18條第4 項前段固定有明文。惟所謂查獲，係指依其
      自白，查獲槍砲、彈藥、刀械之來源及去向而言，不包括
      自己持有被查獲之情形在內。（最高法院92年度台上字第
      5524號判決可資參照）。本件被告戊○○雖於偵查中自白
      ，然所查獲者為被告戊○○自己持有之情形，亦無因而防
      止重大危害治安事件之發生，揆諸前開說明，尚難依槍砲
      彈藥刀械管制條例第18條第4 項之規定減輕其刑。
（十二）綜上所述，被告五人所辯，均係卸責之詞，不足採信。
      本案事證明確，被告等之犯行，均堪認定。至於起訴書犯
      罪事實欄雖記載：被告戊○○向菲律賓海關填報漁獲出口
      至中國大陸深圳港云云，似指被告有於中華民國領域外之
      菲律賓虛偽填載出口相關單據; 但查，我國刑法採屬地主
      義原則，公訴人又無指出被告究係行使何種虛偽文書，有
      無刑法第5 條國外犯罪例外適用我國刑法論處之情形，全
      卷又無任何戊○○向菲律賓海關虛偽填報漁獲出口之相關
      文書證據，又未見公訴人加以舉證或調查，此部份應非公
      訴人起訴範圍，並予說明。
參、論罪科刑:
一、按自大陸地區私運物品進入台灣地區或自台灣地區私運物品
    前往大陸地區，以私運物品進口、出口論，適用本條例規定
    處斷，懲治走私條例第12條定有明文。查本件走私入境之槍
    砲（含彈匣）、彈藥，分屬槍砲彈藥刀械管制條例第4條第1
    項第1 款、第2 款及第2 項所稱之槍砲、彈藥；又槍械、子
    彈、炸藥（包括零件、附件）係行政院依懲治走私條例公告
    管制物品項目及其數額甲項第1 款之管制進出口物品。「彈
    匣」係內政部86年11月24日以台86內警字第8670683 號公告
    ，為各類槍枝之主要組成零件。又刑法上所謂運送，係指載
    運輸送而言，又私運管制物品進出口罪之所謂進出口，係指
    出入國界而言。次按，未經許可販賣槍砲、子彈及槍砲之主
    要組成零件罪，祇須未經許可以販賣為目的，購入槍砲、子
    彈及槍砲之主要組成零件，有一於此，其犯罪即屬完成，不
    以販入之後復行賣出為要件。又被告行為後，槍砲彈藥刀械
    管制條例雖於94年1 月26日修正公布部分條文，於同年月28
    日施行，惟刪除修正條文部分與本件論罪法條無涉，故此部
    分並不生比較新舊法問題。
二、核被告戊○○、甲○○意圖營利而販入如附表所示之槍砲（
    含彈匣）、彈藥之行為，係犯槍砲彈藥刀械管制條例第7條
    第1 項之販賣手槍罪、同條例第12條第1 項之販賣子彈罪。
    （戊○○嗣後第一次販出予丙○○所找尋之買主部分，與前
    開意圖販賣而販入槍械部分僅論以一次販賣行為），彈匣因
    係手槍之一部，直接論以販賣手槍罪，毋庸論以販賣槍枝之
    主要組成零件罪。又被告戊○○、甲○○未經許可，運輸如
    附表所示之槍砲（含彈匣）、彈藥由菲律賓轉運中國大陸繼
    而私運入台之行為，則係犯槍砲彈藥刀械管制條例第7條第1
    項之運輸手槍罪、同條例第12條第1 項之運輸子彈罪，及懲
    治走私條例第2 條第1 項私運管制物品進口逾公告數額罪。
    被告雖有轉運槍械至中國大陸深圳港再行運送入台，仍屬一
    個接續不斷之運送行為，僅論以一個運輸行為，被告因販賣
    、運輸而持有槍砲、彈藥等低度行為，為販賣、運輸之高度
    行為所吸收，以及戊○○、甲○○於走私槍彈進口後，運送
    、藏匿走私物品之行為，為先前之私運管制物品罪所吸收，
    均不另論罪。被告戊○○、甲○○以一販賣行為同時觸犯販
    賣手槍、販賣子彈罪；以及以一運輸行為同時觸犯運輸手槍
    、運輸子彈罪及私運管制物品進口逾公告數額罪，皆為想像
    競合犯，均應依刑法第55條前段規定，分別從一重以販賣手
    槍罪及運輸手槍罪論處。被告所犯上開販賣、運輸手槍罪間
    ，因其運輸之目的既在販賣，則販賣之情節自較運輸為重，
    且此二罪間有方法與目的之牽連犯關係，自應從情節較重之
    販賣手槍罪處斷。被告戊○○、甲○○間，就前開走私、運
    輸、販賣犯行，彼此間有共同犯意之聯絡，其後並為行為之
    分擔，應論以共同正犯。公訴人雖起訴戊○○、甲○○違反
    槍砲彈藥刀械管制條例第7 條第1 項之運輸槍枝罪、第12條
    第1 項之運輸子彈罪，然對被告仍有犯同條項之販賣槍枝、
    子彈罪未加以說明，此部分之事實業據公訴檢察官補充論告
    ，應屬正確。又被告戊○○、甲○○利用不知情之鍾順正所
    經營之漁業公司漁船船員、不知情之菲律賓馬尼拉船員及不
    詳之貨運碼頭從業人員走私槍彈入台，為間接正犯。再被告
    甲○○於83年間因違反麻醉藥品管理條例案件，經法院判處
    有期徒刑7 月確定後，又於85年間因違反前開條例，經法院
    判處有期徒刑8 月確定，二者接續執行，並於87年2 月6 日
    縮短刑期執行完畢，此有臺灣高雄地方法院檢察署刑案資料
    查註紀錄表及臺灣高等法院被告全國前案紀錄表各1 份在卷
    可憑，其於上開有期徒刑執行完畢後5 年以內再犯有期徒刑
    以上之本罪，不論依修正前之刑法第47條，或修正後之刑法
    第47條第1 項之規定，均構成累犯，對被告而言並無有利或
    不利之情形，自不生新舊法比較之問題，應逕依修正前之刑
    法第47條，論以累犯，並加重其刑。（法定死刑、無期徒刑
    部分不得加重）。
三、核被告丙○○販賣俗稱金牛星、沙漠之鷹之制式90手槍予乙○○，所為係犯槍砲彈藥刀械管制條例第7條第1項販賣手槍
    罪、同條例第12條第5項、第1項之販賣子彈未遂罪，丙○○
    因販賣而持有槍砲之低度行為，為販賣之高度行為所吸收，
    丙○○以一販賣行為同時觸犯販賣手槍既遂、子彈未遂罪，
    為想像競合犯，應依刑法第55條前段規定，從一重以販賣手
    槍罪論處。被告丙○○、戊○○、甲○○間，就前開販賣槍
    械犯行，彼此間有共同犯意聯絡，行為分擔，應論以共同正
    犯。公訴人雖起訴被告丙○○違反槍砲彈藥刀械管制條例第
    7條第1項之販賣槍枝罪，而對同法第12條第5項、第1項之販
    賣子彈未遂罪未據起訴，然與起訴、論罪部分有想像競合犯
    裁判上一罪之關係，本院自得一併審理。
四、核被告乙○○販賣俗稱金牛星、沙漠之鷹之制式90手槍予丁○○，所為係犯槍砲彈藥刀械管制條例第7 條第1 項販賣手
    槍罪、同條例第12條第5 項、第1 項之販賣子彈未遂罪，乙○○與丁○○間就第二次買賣4 支槍枝已達成合意，被告丁○○並依約定之內容交付104 萬元給被告乙○○，然因為警
    查獲，乙○○未及交付槍械，堪認乙○○此部分已著手於販
    賣之行為而未遂。乙○○此部份係犯槍砲彈藥刀械管制條例
    第7條第5項、第1項之販賣手槍未遂罪、第12條第5項、第1
    項之販賣子彈未遂罪，乙○○因販賣而持有槍枝之低度行為
    ，為販賣之高度行為所吸收。乙○○先後二次販賣手槍（既
    遂、未遂）、子彈（均未遂）之犯行，時間緊接，觸犯構成
    要件相同之罪，顯係基於概括犯意為之，為連續犯，應分別
    論以販賣手槍既遂罪、販賣子彈未遂罪，並加重其刑（法定
    刑死刑、無期徒刑部份不得加重）。乙○○以一販賣行為同
    時觸犯販賣手槍、子彈罪，為想像競合犯，應依刑法第55條
    前段規定，從一重以販賣手槍罪論處。公訴人雖起訴被告乙○○違反槍砲彈藥刀械管制條例第7條第1項之販賣槍枝罪，
    對同法第12條第5項、第1項之販賣子彈未遂罪未據起訴，然
    與起訴論罪部分有想像競合犯之關係，本院自得一併審理。
    公訴人雖於起訴書載明此部分事實，然漏未說明乙○○之販
    賣槍械行為屬於連續犯，本院應予補充。至於點25制式手槍
    僅止於找尋買主階段，其餘買賣條件均未確定，丙○○、乙○○當初持有之目的係為找尋買主出售，此部份之持有應與
    前開之販賣行為有實質上一罪關係，不另論罪。
五、公訴意旨另謂：被告乙○○於91年5 月間，因王國才（業於
    91年9 月24日死亡）積欠其150 萬元債款，而將附表二編號
    1 所示具有殺傷力之制式九二手槍1 支交予乙○○抵債，乙○○收受該手槍後，未經許可，無故持有之，並將之藏匿在
    高雄市前鎮區振農3 巷63號前1 輛廢棄三輪車內，因認其另
    涉有槍砲彈藥刀械管制條例第7 條第4 項之持有槍枝罪。公
    訴人認被告乙○○涉有此部分犯行，無非係以被告乙○○之
    自白及內政部警政署刑事警察局之槍彈鑑定書為其憑據。惟
    查附表二編號2 所示之槍枝經送刑事警察局鑑定結果，雖認
    ：係仿義大利BERETTA 廠半自動手槍製造之金屬玩具手槍槍
    身、土造金屬滑套及土造金屬槍管組合改造而成之改造手槍
    ，機械性良好，可擊發適用子彈，具殺傷力，此有該局槍彈
    鑑定書附卷可憑，惟因被告乙○○一再爭執，本院乃檢附被
    告乙○○及其選任辯護人之意見書，將該槍械送往法務部調
    查局鑑定，其鑑定意見為：送鑑槍枝係仿義大利P.BERETT A
     Mod.92FS.型式，槍身為塑膠材質，槍管及滑套由金屬材料
    製成的土造槍枝，該槍槍管製作精良來復線6 條左旋，經實
    際操作檢試，該槍枝的扳機與擊發機構功能損壞故障，擊錘
    無法揚起至固定位置，亦無法以手扣動扳機揚起擊錘打擊撞
    針擊發子彈，致該槍無法以正常方式操作發射子彈；惟該槍
    槍管及撞針等狀況均甚良好，仍得以直接釋放揚起之擊錘打
    擊撞針方式發射制式子彈，達到射擊的功能，此有該局94年
    1 月26日調科參字第09400038850 號鑑定通知書1 份附卷可
    查（見本院前審卷(二)第47頁），因法務部調查局檢驗前可根
    據被告乙○○及其選任辯護人之書狀，更了解附表二編號1
    槍枝之實際狀況，且其試驗方法為實際操作，本院認法務部
    調查局之鑑定意見較為可採，而依該鑑定通知書所載，可知
    附表二編號1 之槍枝，無法以正常方式操作發射子彈，又該
    鑑定通知書雖復稱：槍枝得以直接釋放揚起之擊錘打擊撞針
    方式發射制式子彈，達到射擊的功能等語，然該槍枝既因扳
    機與擊發機構功能損壞故障，致「擊錘無法揚起至固定位置
    」，則該槍枝又如何能以直接釋放「揚起之擊錘」打擊撞針
    方式發射制式子彈，是本院認依該槍枝現況無殺傷力。此部
    份本應為無罪之諭知，惟因檢察官於事實欄內載明被告乙○○此部份與前開起訴事實有有想像競合之裁判上一罪關係，
    本院爰不另為無罪之諭知。
六、核被告丁○○所為係犯槍砲彈藥刀械管制條例第7條第4項非
    法持有手槍罪，持有手槍係侵害社會法益，丁○○持有同種
    類之槍械，應為一罪。公訴人認其係犯同條例第7 條第1 項
    之販賣手槍罪，顯有未洽，惟屬於起訴之基本事實縮減，仍
    屬起訴範圍，本院自應併予審理。
七、刑法已於95年2 月2 日修正公布，同年7 月1 日施行；其中
    刑法第55條後段關於牽連犯之規定及第56條關於連續犯之規
    定均已經刪除，惟依修正後刑法第2條第1項前段規定：「行
    為後法律有變更者，適用行為時之法律。」而本件如適用牽
    連犯及連續犯規定，被告（除丁○○外）之多次犯罪行為，
    係從一重處斷，或以一罪論；如依修正後規定，則係數罪併
    罰，可見修正後規定顯然對被告不利，是本件依前述規定仍
    應適用有利於被告之行為時法律，即本件仍有牽連犯及連續
    犯之適用。
八、原審就被告予以論罪科刑，原非無見，然原審關於被告戊○○、甲○○、丙○○、丁○○、乙○○、及被告乙○○定執
    行刑部分應予撤銷之理由如下：
(1)、刑法有關連續犯、牽連犯之規定，於95年7 月1 日修正施行
    後，刑法第56條連續犯及第55條後段牽連犯之規定已予刪除
    ，第51條第5 款亦有修正定其執行刑期之範圍，罰金最低額
    及易服勞役之標準均有變更，原審未及比較適用，已有未合
    。
(2)、原審判決事實欄認定被告戊○○、甲○○走私之槍枝為：「
    附表一所示之制式衝鋒槍、手槍等長短槍枝共計72支」，惟
    查附表一所示之槍枝僅有70支，且附表一編號30之槍枝不具
    殺傷力，此有前開槍彈鑑定書1 份附卷可稽，是被告戊○○
    、甲○○2 人走私、運送該不具殺傷力之槍枝入境，並不構
    成犯罪，原審雖於理由中敘明，然於事實中未予以扣除，逕
    認定戊○○、甲○○走私之槍枝中包含附表一編號30之槍枝
    ，自有未合。
(3)、綽號「強生」之真實姓名不詳成年男子，係受被告戊○○之
    委託，在菲律賓馬尼拉為被告戊○○收購及藏放槍枝，惟並
    無任何證據證明「強生」有參與走私、運輸槍枝入台、販賣
    槍彈等行為，原審認被告戊○○、甲○○與「強生」之成年
    男子間就上開犯行，有犯意連絡及行為分擔，為共同正犯，
    自有未洽。
(4)、被告戊○○與丙○○所找尋之買主就第二次之交易尚未合意
    ，僅在議價階段，尚未著手於構成要件行為，為預備犯，尚
    非已著手而達未遂階段，而槍砲彈藥刀械管制條例就預備販
    賣槍枝部分，並不處罰預備犯，戊○○、甲○○、丙○○並
    未構成連續犯，原審依連續犯之規定論處罪刑，即有不當。
(5)、被告乙○○附表二編號1 之槍枝，並不具殺傷力（理由如前
    述），原審未察，於事實欄內卻認該槍枝為制式手槍，並依
    槍砲彈藥刀械管制條例第7 條第4 項之規定予以論罪科刑，
    自有未合。又原審就乙○○有裁判上一罪關係之販賣子彈未
    遂部份，疏未論罪，亦有未洽。按應依刑法第55條從一重處
    斷之案件，第一審僅論重罪對於輕罪未論及，縱係由被告或
    為被告利益而上訴，第二審亦得諭知較重於第一審判決之刑
    （最高法院28年度決議（二）參照），本件乙○○部分原審
    疏未論及販賣子彈未遂部份，故本院量處較重於原審判決所
    示之刑。
(6)、檢察官起訴書之犯罪事實欄內雖載明私運之槍枝為72支，然
    檢察官之證據清單編號六則敘明：以制式槍枝共71支為其證
    據方法，並敘明尚有1 支無法擊發而不具殺傷力，足證檢察
    官起訴之私運槍枝範圍為具殺傷力之槍枝71支，犯罪事實欄
    內記載72 支 係指進口之數量，從而檢察官就附表一編號30
    之槍枝並未提起公訴。原審認此部分為起訴之範圍，並於理
    由五內敘明就此部分不另為無罪諭知之理由，自有未受請求
    之事項予以判決之不當。
(7)、按販賣毒品所得之財物，依照戡亂時期肅清煙毒條例第13條
    第1 項諭知沒收時，應沒收其販賣所得之價款，凡販賣毒品
    所得之對價，不問其中何部分屬於成本，何部分屬於犯罪所
    得之財物，應均予沒收，始與法條之規定符合。次按販賣毒
    品所得之對價，不問其中成本若干，利潤多少，均應全部諭
    知沒收。最高法院65年度第5 次刑庭庭推總會議決議(一)、91
    年度台上字第2419號判決可資參照。槍砲彈藥刀械管制條例
    ，雖未仿毒品危害防制條例第19條第1 項之立法例採取義務
    沒收主義，惟本件販賣槍枝所得，仍得依刑法沒收之例宣告
    沒收，然於諭知沒收時，揆諸前開說明，不問其中成本若干
    、利潤多少，均應全部諭知沒收。是本案被告戊○○、甲○○、丙○○因販賣槍枝所得之40萬元、丙○○向乙○○賺得
    之2 支手槍之差價共6 萬元，乙○○第一次販賣槍枝所得之
    52萬元，乙○○第二次販賣槍枝所得之104 萬元以及乙○○
    預備向上手購買槍械之46萬元（即警方在丙○○身上查扣之
    104 萬元加46萬元等於150 萬元，因戊○○尚未接受買方之
    條件，此部份之價金不能謂已移轉賣主戊○○所有）均應全
    部沒收（共202 萬元）。原審宣告沒收時，先扣除其成本，
    再計算其利得，尚有未洽。
(8)、又丁○○所購得未扣案之金牛星、沙漠之鷹制式90手槍，何
    以認定其有殺傷力，原審未加以分析說明該未扣案槍械應有
    殺傷力之理由，亦稍有疏失。
九、被告5 人上訴意旨否認犯罪，指摘原判決不當，為無理由；
    惟原判決既有上開可議之處，自應由本院將原判決撤銷改判
    。審酌被告戊○○、甲○○，為牟圖暴利，鋌而走險，無視
    所進口之槍彈將危害他人生命財產安全，且走私槍械進口數
    量甚鉅，該等槍彈之殺傷力、破壞力極大，危害社會治安，
    擾亂社會秩序至鉅，且警查獲後，一度態度良好並主動供出
    上情，惟事後又一味卸責推託，及被告戊○○、甲○○為主
    僱關係，涉案情節輕重不同等等一切情狀，各量處如主文第
    2 、3 項所示之刑，並就罰金部分諭知易服勞役之折算標準
    。又按運輸槍枝進入台灣後再販賣槍枝，運輸犯行與販賣犯
    行因牽連犯之關係，從情節較重支販賣槍枝處斷，但是如果
    僅有運輸71支槍枝及1 萬3400顆子彈，判處運輸槍枝者無期
    徒刑，尚符合法律規範之意旨。然如於運輸槍枝入境後，多
    次販賣槍支行為，其數量雖少，每次2 支或5 、6 支，法院
    就販賣行為因從一重處斷之關係而判處販賣槍枝之罪，亦會
    斟酌運輸槍枝及子彈甚多為其中之一個因素。惟下級審法院
    因為販賣者於運輸槍枝入境後多次販賣槍枝之行為而判處販
    賣之人犯連續販賣槍枝罪並量處無期徒刑時（其情節尚未達
    判處死刑之情形），理由亦記載無期徒刑依法不得再予加重
    ，亦即販賣者販賣一次槍枝被判處無期徒刑，販賣二次槍枝
    亦係判處無期徒刑，此乃係法律規定無期徒刑部份於連續犯
    不得加重之故使然。但若上級審法院認為販賣者多次販賣行
    為中之一次或數次行為犯罪不能證明，但因與其餘有罪販賣
    部分為連續犯裁判上一罪之關係，而不另為無罪之諭知，在
    檢察官未上訴之情形下，如謂仍有刑事訴訟法第370 條不利
    益變更禁止原則及罪刑相當原則之適用，顯非刑事訴訟法第
    370 條之本意。故最高法院90年台非字第345 號判決謂: 「
    第一審判決認定有裁判上一罪關係之輕重二罪俱能證明而從
    一重罪論科，被告上訴於第二審法院，第二審認定輕罪部分
    不成立犯罪者，因第一審判決適用法條已有不當，第二審將
    之撤銷改判，如其所認定之犯罪除成立單純一罪，不成立裁
    判上一罪外，所認定之犯罪情節較第一審之認定為重者，第
    二審判決仍量處與第一審相同之刑，並說明其憑以審酌裁量
    之依據及理由，即難謂與罪刑相當原則及不利益變更禁止原
    則有違」。查本件戊○○利用擔任鉅億企業有限公司之負責
    人，前往菲律賓從事海產類進出口貿易之機會，在菲律賓搜
    購槍枝運輸進入台灣，販賣牟利，顯係利用正當職業掩飾非
    法行為並利用不知情之漁船船員走私，較一般走私運輸之情
    節更具歸責性與可罰性，利用其專業知識、商業機會且於走
    私槍械入台後，並與丙○○之犯罪行為相結合，以丙○○做
    其銷售槍械之管道，使運輸入台之槍械得以順利售出，流入
    市面進而影響台灣之治安，戊○○以丙○○做為在台之售槍
    管道，擴大對社會之危害，其行為相結合，販賣槍枝之共犯
    人數增加，顯然擴大在台之損害層面，本院認定戊○○之犯
    案情節自較一審未認定戊○○與丙○○之行為相結合而擴大
    對台灣治安之損害之情節為重，故戊○○雖對原審判決不服
    提起第二審上訴，檢察官並未上訴，且本院認定戊○○第二
    次販賣槍枝之部分未達著手犯罪行為，原審認係已達著手販
    賣槍枝而未遂，本院認定戊○○販賣槍支之次數雖少於原審
    認定之次數，然認為戊○○結合丙○○之行為擴大對台灣社
    會治安之損害，情節既重於原審之認定，故依上開最高法院
    判決意旨，仍得對戊○○科以相同於原審刑度之無期徒刑及
    併科罰金之數額，又戊○○係判決無期徒刑，應依刑法第37
    條第1 項規定，禠奪公權終身，甲○○因其犯罪之性質，本
    院認有褫奪公權之必要，併宣告褫奪公權如主文第2 、3 項
    所示。（按刑法第37條有關禠奪公權之規定於95年7 月1 日
    修正，本件戊○○、甲○○及下列被告丙○○、乙○○有關
    禠奪公權部份因新舊法規定相同，尚不生比較之問題，故應
    適用舊法即修正前刑法第37條第1 項、第2 項之規定諭知，
    併予說明）。又被告甲○○經原審認定其有私運、運輸槍枝
    子彈入台及販賣槍枝子彈一次既遂、一次未遂之行為，然因
    係受戊○○之僱用，非居於主導、指揮犯罪之地位，就其運
    輸槍枝子彈入台、一次販賣槍枝子彈既遂及一次販賣槍枝子
    彈未遂之犯行量處有期徒刑15年，並未處以無期徒刑甚至死
    刑，顯係考量甲○○之犯罪情節較輕，且於菲律賓收購槍枝
    運輸入台後如何結合丙○○之行為將槍彈販售出去擴大損害
    等犯罪情節均係由戊○○策劃主導，甲○○係被動配合戊○○之犯罪行為而已，其情節自輕於戊○○，原審因而就其運
    輸槍枝子彈入台、一次販賣槍枝子彈既遂及一次販賣槍枝子
    彈未遂部分，綜合評價而僅量處有期徒刑15年，而本院既認
    甲○○販賣槍枝子彈未遂部分應屬尚未著手犯罪，本院認定
    甲○○之犯罪事實範圍即少於原審所認定之犯罪事實之範圍
    ，故本院乃就甲○○於原審量處之刑度加以減低，以符合罪
    刑相當原則。至於被告丙○○正值青壯，且為大學畢業，知
    識水準不能謂不高，不思以正當方法謀取利益，竟作為戊○○在台販槍管道販賣槍枝圖利，雖無證據認定丙○○就戊○○走私槍械之時已有犯意聯絡，但其仲介他人向戊○○買槍
    ，仍屬危害社會治安，然因原審認定丙○○有一次販賣槍枝
    子彈既遂及一次販賣槍枝子彈未遂犯行，因而量處有期徒刑
    10 年 ，本院認其販賣槍枝子彈未遂之部分實係尚未著手於
    犯罪行為，該部分行為僅止於預備，尚屬不罰，本院所認定
    丙○○所涉及之犯罪事實既少於原審所認定之範圍，自應量
    處輕於原審認定之刑度，以符合罪刑相當原則，因而量處如
    主文第4 項所示之刑，並就罰金部分諭知易服勞役之折算標
    準，又因其犯罪之性質，本院認有褫奪公權之必要，併宣告
    褫奪公權如主文第4 項所示。被告乙○○前有違反槍砲彈藥
    刀械管制條例等前科，素行不佳，此有臺灣高等法院被告全
    國前案紀錄表在卷可按，仍不知悔改，且其正值青壯，不思
    以正當方法謀取利益，竟販賣槍枝圖利，危害社會治安非輕
    ，連續販賣槍彈，及其犯後曾坦承部分事實之態度等一切情
    狀，量處如主文第5 項所示之刑，併就罰金部分諭知易服勞
    役之折算標準，又因其犯罪之性質，本院認有褫奪公權之必
    要，併宣告褫奪公權如主文第5 項所示。被告丁○○有殺人
    未遂、槍砲彈藥刀械管制條例等前科，現於緩刑中，此有臺
    灣高等法院被告全國前案紀錄表在卷可憑，仍不知悔改，一
    再購買槍枝非法持有之，對社會治安危害非輕，及其犯後一
    再否認犯行，毫無悔意，量處如主文第6 項所示之刑，並就
    罰金部分諭知易服勞役之折算標準。又按本件被告於犯罪時
    ，刑法第42條第2 項前段規定：「易服勞役以1 元以上3 元
    以下折算一日。」又受刑人行為時之易服勞役折算標準，業
    據修正前罰金罰鍰提高標準條例第2 條前段規定，就其原定
    數額提高為100 倍折算1 日，則本件受刑人行為時之易服勞
    役折算標準，應以銀元300 元折算1 日，即新台幣900 元折
    算1日 。惟95年7 月1 日修正公布施行之刑法第42條第3 項
    前段規定：「易服勞役以新台幣一仟元、二仟元或三仟元折
    算一日。」比較修正前後之易服勞役折算標準，原應以修正
    後之規定，較有利於受刑人，則應依刑法第2 條第1 項後段
    規定，適用修正後之刑法第42條第3 項前段規定，定其折算
    標準，惟修正前刑法第42條第3 項原規定：罰金總額折算逾
    6 個月之日數者，以罰金總額與6 個月之日數比例折算；而
    修正後之刑法第42條第3 項但書、第5 項則規定：但勞役期
    限不得逾一年。罰金總額折算逾一年之日數者，以罰金總額
    與一年之日數比例折算。比較新舊法則以舊法之折算標準，
    對被告戊○○、甲○○、丙○○、乙○○較為有利，是本件
    被告戊○○、甲○○、丙○○、乙○○所諭知罰金刑易服勞
    役之部分，因罰金總額依修正後刑法第42條第3 項前段規定
    以每日2 千元為折算標準，折算結果已逾6 個月之日數，應
    依修正前刑法第42條第3 項規定諭知以罰金總額與6 個月之
    日數比例折算之標準，至於丁○○之部分，經比較後，以每
    日2千 元為折算標準仍以新法對其比較有利，應依修正後刑
    法第42條第3 項前段規定，諭知易服勞役以新台幣2 仟元折
    算一日。
十、沒收之依據及其理由：
(1)、扣案如附表一所示槍、彈、彈匣（除編號30號未具殺傷力之
    手槍外）均係違禁物且為戊○○、甲○○走私進口，均應依
    刑法第38條第1 項第1 款對被告戊○○、甲○○宣告沒收；
(2)、未扣案之被告戊○○所有、供聯絡丙○○販賣槍枝所用之00
    00000000號行動電話（原審誤載為0000000000號）1 支（含
    SIM 卡）；以及扣案丙○○所有、係供丙○○連絡販槍犯罪
    所用之行動電話2 支（門號為0000000000號、0000000000號
    、含SIM 卡）；均係供犯罪所用之物；又戊○○、甲○○共
    同販槍所得40萬元，為被告戊○○所有，被告丙○○共同販
    槍所得除共犯戊○○所得之40萬元外，尚包含並自行加價之
    6 萬元（戊○○要以每支20萬元出售，而丙○○加價以每支
    23萬元出售），為犯罪所得之物，又依共犯各負全部責任之
    理論，爰依同法第38條第1 項第2 、3 款之規定，於戊○○
    、甲○○、丙○○主文項下沒收。
(3)、扣案諾基亞牌8855型（門號為0000000000號）行動電話1 支
    （含SIM 卡），係被告乙○○所有、供犯販賣槍枝罪所用之
    物，被告乙○○先後自被告丁○○處收受之現金52萬、104
    萬元，合計156 萬元，係被告乙○○第一次、第二次因販賣
    槍枝所得之物，乙○○並將其中之46萬元交付予丙○○，係
    乙○○為購槍而交付丙○○，為乙○○所有、供預備犯罪所
    用之物，應依刑法第38條第1 項第2 款、第3 款規定予以宣
    告沒收。至被告乙○○所有之易付卡3 張（門號分別為0000
    000000號、0000000000號、0000000000號），非係犯本罪所
    用或所得之物，爰不另為沒收之諭知。
(4)、丁○○未扣案具有殺傷力之制式90手槍2 支，係違禁物，扣
    案之諾基亞牌六一○○型（門號為0000000000號）行動電話
    1 支，係被告丁○○所有，供購買槍枝犯罪所用之物，應分
    別依刑法第38條第1 項第1 款、第2 款規定沒收之。另扣案
    諾基亞牌二一○○型（門號為0000000000號）及摩羅拉三六
    八八型（門號為0000000000號）行動電話各1 支，雖係被告
    丁○○所有，然非供購買槍枝所用之物，爰不另為沒收之諭
    知，附此敘明。
十一、公訴意旨另以: 戊○○、甲○○與丙○○商談買賣8 枝槍
      械在議價階段尚未達成槍支8 枝、價金156 萬元之合意，
      亦構成槍砲彈藥刀械管制條例第7 條第1 項之罪，惟戊○○、甲○○、丙○○就上開行為尚未達成價金之意思表示
      合意，尚在預備階段，而為不罰，依公訴意旨，3 人此部
      份之行為與前開起訴論罪部份有連續犯裁判上一罪之關係
      ，爰不另為無罪之諭知。
據上論結，應依刑事訴訟法369條第1項前段、第364條、第299條
第1 項前段、懲治走私條例第2 條第1 項、第11條、槍砲彈藥刀
械管制條例第7條第1項、第4項、第5項、第12條第1項、第5項，
修正後刑法第2 條第1 項、第42條第3 項、修正前刑法第11條、
第28條、第47條、第37條第1 、2 項、第38條第1 項第1 款、第
2 款、第3 款、第55條、第56條、第42條第3 項，修正前罰金罰
鍰提高標準條例第2 條、現行法規所定貨幣單位折算新臺幣條例
第2條 ，判決如主文。
本案經檢察官邱榮藏到庭執行職務。
中    華    民    國    95    年    9     月    12    日
                  刑事第八庭    審判長法  官  李炫德
                                      法  官  蔡國卿
                                      法  官  簡志瑩
以上正本證明與原本無異。
如不服本判決應於收受本判決後10日內向本院提出上訴書狀，其
未敘述上訴理由者，並得於提起上訴後10日內向本院補提理由書
狀（均須按他造當事人之人數附繕本）「切勿逕送上級法院」。
中    華    民    國    95    年    9     月    12    日
                                      書記官  白  蘭
附錄法條:
槍砲彈藥刀械管制條例第7條第1項、第4項、第5項
未經許可，製造、販賣或運輸火砲、肩射武器、機關槍、衝鋒槍
、卡柄槍、自動步槍、普通步槍、馬槍、手槍或各類砲彈、炸彈
、爆裂物者，處死刑、無期徒刑或7 年以上有期徒刑；處徒刑者
，併科新台幣3千 萬元以下罰金。
未經許可，轉讓、出租或出借前項所列槍砲、彈藥者，處無期徒
刑或 5 年以上有期徒刑，併科新台幣 1 千萬元以下罰金。
意圖供自己或他人犯罪之用，而犯前二項之罪者，處死刑或無期
徒刑；處徒刑者，併科新台幣 5 千萬元以下罰金。
未經許可，持有、寄藏或意圖販賣而陳列第 1 項所列槍砲、彈藥
者，處 5 年以上有期徒刑，併科新台幣 1 千萬元以下罰金。
第 1 項至第 3 項之未遂犯罰之。
槍砲彈藥刀械管制條例第12條第1項、第5項
未經許可，製造、販賣或運輸子彈者，處 1 年以上 7 年以下有
期徒刑，併科新台幣 500 萬元以下罰金。
未經許可，轉讓、出租或出借子彈者，處 6 月以上 5 年以下有
期徒刑，併科新台幣 300 萬元以下罰金。
意圖供自己或他人犯罪之用，而犯前二項之罪者，處 3 年以上
10 年以下有期徒刑，併科新台幣 700 萬元以下罰金。
未經許可，持有、寄藏或意圖販賣而陳列子彈者，處 5 年以下有
期徒刑， 併科新台幣 300 萬元以下罰金。
第 1 項至第 3 項之未遂犯罰之。
附表一：
 ┌───┬─────────────────────────────────┬──────┬──────┐
 │編號  │扣押槍枝、子彈、彈匣名稱                                          │槍枝管制編號│數量        │
 ├───┼─────────────────────────────────┼──────┼──────┤
 │ １   │以色列IMI 廠UZI 型口徑9mm 之制式手槍，機械性能良好，可擊發同口徑制│0000000000  │壹枝        │
 │      │式子彈，認具殺傷力。                                              │            │            │
 ├───┼─────────────────────────────────┼──────┼──────┤
 │ ２   │美國INTRATEC廠TEC-9 型口徑9mm 之制式半自動手槍，機械性能良好，可擊│0000000000  │壹枝        │
 │      │發同口徑制式子彈，認具殺傷力。                                    │            │            │
 ├───┼─────────────────────────────────┼──────┼──────┤
 │ ３   │以色列IMI 廠製JERICHO941FS型口徑9mm 之制式半自動手槍，機械性能良好│0000000000  │壹枝        │
 │      │，可擊發同口徑制式子彈，認具殺傷力。                              │            │            │
 ├───┼─────────────────────────────────┼──────┼──────┤
 │ ４   │捷克CZ廠75AUTOMATIC 型口徑9mm 之制式半自動手槍，機械性能良好，可擊│0000000000  │壹枝        │
 │      │發同口徑制式子彈，認具殺傷力。                                    │            │            │
 ├───┼─────────────────────────────────┼──────┼──────┤
 │ ５   │捷克CZ廠75AUTOMATIC 型口徑9mm 之制式半自動手槍，機械性能良好，可擊│0000000000  │壹枝        │
 │      │發同口徑制式子彈，認具殺傷力。                                    │            │            │
 ├───┼─────────────────────────────────┼──────┼──────┤
 │ ６   │義大利BERETTA 廠93R 型口徑9mm 之制式手槍，機械性能良好，可擊發同口│0000000000  │壹枝        │
 │      │徑制式子彈，認具殺傷力。                                          │            │            │
 ├───┼─────────────────────────────────┼──────┼──────┤
 │ ７   │義大利TANFOGLIO廠Combat型口徑9mm(9 ×19mm）之制式半自動手槍，機械 │0000000000  │壹枝        │
 │      │性能良好，可擊發同口徑制式子彈，認具殺傷力。                      │            │            │
 ├───┼─────────────────────────────────┼──────┼──────┤
 │ ８   │義大利TANFOGLIO 廠Combat型口徑9mm 之制式半自動手槍，機械性能良好，│0000000000  │壹枝        │
 │      │可擊發同口徑制式子彈，認具殺傷力。                                │            │            │
 ├───┼─────────────────────────────────┼──────┼──────┤
 │ ９   │捷克CZ廠75B 型口徑9mm 之制式半自動手槍，機械性能良好，可擊發同口徑│0000000000  │壹枝        │
 │      │制式子彈，認具殺傷力。                                            │            │            │
 ├───┼─────────────────────────────────┼──────┼──────┤
 │ １０ │以色列IMI 廠製JERICHO941F型口徑9mm 之制式半自動手槍，機械性能良好 │0000000000  │壹枝        │
 │      │，可擊發同口徑制式子彈，認具殺傷力。                              │            │            │
 ├───┼─────────────────────────────────┼──────┼──────┤
 │ １１ │巴西TAURUS廠製PT915 型口徑9mm 之制式半自動手槍，機械性能良好，可擊│0000000000  │壹枝        │
 │      │發同口徑制式子彈，認具殺傷力。                                    │            │            │
 ├───┼─────────────────────────────────┼──────┼──────┤
 │ １２ │以色列IMI 廠製JERICHO941FS型口徑9mm 之制式半自動手槍，機械性能良好│0000000000  │壹枝        │
 │      │，可擊發同口徑制式子彈，認具殺傷力。                              │            │            │
 ├───┼─────────────────────────────────┼──────┼──────┤
 │ １３ │巴西TAURUS廠製PT915 型口徑9mm 之制式半自動手槍，機械性能良好，可擊│0000000000  │壹枝        │
 │      │發同口徑制式子彈，認具殺傷力。                                    │            │            │
 ├───┼─────────────────────────────────┼──────┼──────┤
 │ １４ │以色列IMI 廠製JERICHO941FS型口徑9mm 之制式半自動手槍，機械性能良好│0000000000  │壹枝        │
 │      │，可擊發同口徑制式子彈，認具殺傷力。                              │            │            │
 ├───┼─────────────────────────────────┼──────┼──────┤
 │ １５ │以色列IMI 廠製JERICHO941F型口徑9mm 之制式半自動手槍，機械性能良好 │0000000000  │壹枝        │
 │      │，可擊發同口徑制式子彈，認具殺傷力。                              │            │            │
 ├───┼─────────────────────────────────┼──────┼──────┤
 │ １６ │以色列IMI 廠製JERICHO941FS型口徑9mm 之制式半自動手槍，機械性能良好│0000000000  │壹枝        │
 │      │，可擊發同口徑制式子彈，認具殺傷力。                              │            │            │
 ├───┼─────────────────────────────────┼──────┼──────┤
 │ １７ │捷克CZ廠110 型口徑9mm 之制式半自動手槍，機械性能良好，可擊發同口徑│0000000000  │壹枝        │
 │      │制式子彈，認具殺傷力。                                            │            │            │
 ├───┼─────────────────────────────────┼──────┼──────┤
 │ １８ │以色列IMI 廠製JERICHO941FS型口徑9mm 之制式半自動手槍，機械性能良好│0000000000  │壹枝        │
 │      │，可擊發同口徑制式子彈，認具殺傷力。                              │            │            │
 ├───┼─────────────────────────────────┼──────┼──────┤
 │ １９ │巴西TAURUS廠製PT915 型口徑9mm 之制式半自動手槍，機械性能良好，可擊│0000000000  │壹枝        │
 │      │發同口徑制式子彈，認具殺傷力。                                    │            │            │
 ├───┼─────────────────────────────────┼──────┼──────┤
 │ ２０ │以色列IMI 廠製JERICHO941FB型口徑9mm 之制式半自動手槍，機械性能良好│0000000000  │壹枝        │
 │      │，可擊發同口徑制式子彈，認具殺傷力。                              │            │            │
 ├───┼─────────────────────────────────┼──────┼──────┤
 │ ２１ │巴西TAURUS廠製PT915 型口徑9mm 之制式半自動手槍，機械性能良好，可擊│0000000000  │壹枝        │
 │      │發同口徑制式子彈，認具殺傷力。                                    │            │            │
 ├───┼─────────────────────────────────┼──────┼──────┤
 │ ２２ │以色列IMI 廠製JERICHO941FB型口徑9mm 之制式半自動手槍，機械性能良好│0000000000  │壹枝        │
 │      │，可擊發同口徑制式子彈，認具殺傷力。                              │            │            │
 ├───┼─────────────────────────────────┼──────┼──────┤
 │ ２３ │以色列IMI 廠製JERICHO941F型口徑9mm 之制式半自動手槍，機械性能良好 │0000000000  │壹枝        │
 │      │，可擊發同口徑制式子彈，認具殺傷力。                              │            │            │
 ├───┼─────────────────────────────────┼──────┼──────┤
 │ ２４ │以色列IMI 廠製JERICHO941FS型口徑9mm 之制式半自動手槍，機械性能良好│0000000000  │壹枝        │
 │      │，可擊發同口徑制式子彈，認具殺傷力。                              │            │            │
 ├───┼─────────────────────────────────┼──────┼──────┤
 │ ２５ │以色列IMI 廠製JERICHO941FB型口徑9mm 之制式半自動手槍，機械性能良好│0000000000  │壹枝        │
 │      │，可擊發同口徑制式子彈，認具殺傷力。                              │            │            │
 ├───┼─────────────────────────────────┼──────┼──────┤
 │ ２６ │巴西TAURUS廠製PT915型口徑9mm之制式半自動手槍，機械性能良好，可擊發│0000000000  │壹枝        │
 │      │同口徑制式子彈，認具殺傷力。                                      │            │            │
 ├───┼─────────────────────────────────┼──────┼──────┤
 │ ２７ │以色列IMI廠JERICHO941FS型口徑9mm之制式半自動手槍，機械性能良好，可│000000000   │壹枝        │
 │      │擊發同口徑制式子彈，認具殺傷力。                                  │            │            │
 ├───┼─────────────────────────────────┼──────┼──────┤
 │ ２８ │以色列IMI 廠製JERICHO941FS型口徑9mm 之制式半自動手槍，機械性能良好│0000000000  │壹枝        │
 │      │，可擊發同口徑制式子彈，認具殺傷力。                              │            │            │
 ├───┼─────────────────────────────────┼──────┼──────┤
 │ ２９ │義大利TANFOGLIO 廠Combat型口徑9mm 之制式半自動手槍，機械性能良好，│0000000000  │壹枝        │
 │      │可擊發同口徑制式子彈，認具殺傷力。                                │            │            │
 ├───┼─────────────────────────────────┼──────┼──────┤
 │ ３０ │捷克CZ廠110 型口徑9mm 之制式半自動手槍，擊發功能故障（扳機無法釋放│0000000000  │壹枝        │
 │      │撞針），無法供擊發子彈使用，認為不具殺傷力。                      │            │            │
 ├───┼─────────────────────────────────┼──────┼──────┤
 │ ３１ │捷克CZ廠110 型口徑9mm 之制式半自動手槍，機械性能良好，可擊發同口徑│0000000000  │壹枝        │
 │      │制式子彈，認具殺傷力。                                            │            │            │
 ├───┼─────────────────────────────────┼──────┼──────┤
 │ ３２ │捷克CZ廠110 型口徑9mm 之制式半自動手槍，機械性能良好，可擊發同口徑│0000000000  │壹枝        │
 │      │制式子彈，認具殺傷力。                                            │            │            │
 ├───┼─────────────────────────────────┼──────┼──────┤
 │ ３３ │捷克CZ廠110 型口徑9mm （9 ×19mm）之制式半自動手槍，機械性能良好，│0000000000  │壹枝        │
 │      │可擊發同口徑制式子彈，認具殺傷力。                                │            │            │
 ├───┼─────────────────────────────────┼──────┼──────┤
 │ ３４ │以色列IMI 廠製JERICHO941FS型口徑9mm 之制式半自動手槍，機械性能良好│0000000000  │壹枝        │
 │      │，可擊發同口徑制式子彈，認具殺傷力。                              │            │            │
 ├───┼─────────────────────────────────┼──────┼──────┤
 │ ３５ │義大利TANFOGLIO 廠Combat型口徑9mm 之制式半自動手槍，機械性能良好，│0000000000  │壹枝        │
 │      │可擊發同口徑制式子彈，認具殺傷力。                                │            │            │
 ├───┼─────────────────────────────────┼──────┼──────┤
 │ ３６ │義大利TANFOGLIO 廠製Combat型口徑9mm 之制式半自動手槍，機械性能良好│0000000000  │壹枝        │
 │      │，可擊發同口徑制式子彈，認具殺傷力。                              │            │            │
 ├───┼─────────────────────────────────┼──────┼──────┤
 │ ３７ │捷克CZ廠110 型口徑9mm 之制式半自動手槍，機械性能良好，可擊發同口徑│0000000000  │壹枝        │
 │      │制式子彈，認具殺傷力。                                            │            │            │
 ├───┼─────────────────────────────────┼──────┼──────┤
 │ ３８ │捷克CZ廠110 型口徑9mm 之制式半自動手槍，機械性能良好，可擊發同口徑│0000000000  │壹枝        │
 │      │制式子彈，認具殺傷力。                                            │            │            │
 ├───┼─────────────────────────────────┼──────┼──────┤
 │ ３９ │以色列IMI 廠製JERICHO941FS型口徑9mm 之制式半自動手槍，機械性能良好│0000000000  │壹枝        │
 │      │，可擊發同口徑制式子彈，認具殺傷力。                              │            │            │
 ├───┼─────────────────────────────────┼──────┼──────┤
 │ ４０ │義大利TANFOGLIO 廠Combat型口徑9mm 之制式半自動手槍，機械性能良好，│0000000000  │壹枝        │
 │      │可擊發同口徑制式子彈，認具殺傷力。                                │            │            │
 ├───┼─────────────────────────────────┼──────┼──────┤
 │ ４１ │以色列IMI 廠製JERICHO941FS型口徑9mm 之制式半自動手槍，機械性能良好│0000000000  │壹枝        │
 │      │，可擊發同口徑制式子彈，認具殺傷力。                              │            │            │
 ├───┼─────────────────────────────────┼──────┼──────┤
 │ ４２ │以色列IMI 廠製JERICHO941FB型口徑9mm 之制式半自動手槍，機械性能良好│0000000000  │壹枝        │
 │      │，可擊發同口徑制式子彈，認具殺傷力。                              │            │            │
 ├───┼─────────────────────────────────┼──────┼──────┤
 │ ４３ │捷克CZ廠110 型口徑9mm 之制式半自動手槍，機械性能良好，可擊發同口徑│0000000000  │壹枝        │
 │      │制式子彈，認具殺傷力。                                            │            │            │
 ├───┼─────────────────────────────────┼──────┼──────┤
 │ ４４ │捷克CZ廠110 型口徑9mm 之制式半自動手槍，機械性能良好，可擊發同口徑│0000000000  │壹枝        │
 │      │制式子彈，認具殺傷力。                                            │            │            │
 ├───┼─────────────────────────────────┼──────┼──────┤
 │ ４５ │捷克CZ廠110型口徑9mm之制式半自動手槍，機械性能良好，可擊發同口徑制│0000000000  │壹枝        │
 │      │式子彈，認具殺傷力。                                              │            │            │
 ├───┼─────────────────────────────────┼──────┼──────┤
 │ ４６ │以色列IMI 廠製JERICHO941FS型口徑9mm 之制式半自動手槍，機械性能良好│0000000000  │壹枝        │
 │      │，可擊發同口徑制式子彈，認具殺傷力。                              │            │            │
 ├───┼─────────────────────────────────┼──────┼──────┤
 │ ４７ │以色列IMI 廠製JERICHO941F 型口徑9mm 之制式半自動手槍，機械性能良好│0000000000  │壹枝        │
 │      │，可擊發同口徑制式子彈，認具殺傷力。                              │            │            │
 ├───┼─────────────────────────────────┼──────┼──────┤
 │ ４８ │捷克CZ廠110 型口徑9mm 之制式半自動手槍，機械性能良好，可擊發同口徑│0000000000  │壹枝        │
 │      │制式子彈，認具殺傷力。                                            │            │            │
 ├───┼─────────────────────────────────┼──────┼──────┤
 │ ４９ │韓國DAEWOO廠製DP51型口徑9mm 之制式半自動手槍，機械性能良好，可擊發│0000000000  │壹枝        │
 │      │同口徑制式子彈，認具殺傷力。                                      │            │            │
 ├───┼─────────────────────────────────┼──────┼──────┤
 │ ５０ │義大利TANFOGLIO 廠Combat型口徑9mm 之制式半自動手槍，機械性能良好，│0000000000  │壹枝        │
 │      │可擊發同口徑制式子彈，認具殺傷力。                                │            │            │
 ├───┼─────────────────────────────────┼──────┼──────┤
 │ ５１ │捷克CZ廠製92型口徑6.35mm之制式半自動手槍，機械性能良好，可擊發同口│0000000000  │壹枝        │
 │      │徑制式子彈，認具殺傷力。                                          │            │            │
 ├───┼─────────────────────────────────┼──────┼──────┤
 │ ５２ │捷克CZ廠92型口徑6.35mm之制式半自動手槍，機械性能良好，可擊發同口徑│0000000000  │壹枝        │
 │      │子彈，認具殺傷力。                                                │            │            │
 ├───┼─────────────────────────────────┼──────┼──────┤
 │ ５３ │捷克CZ廠製92型口徑6.35mm之制式半自動手槍，機械性能良好，可擊發同口│0000000000  │壹枝        │
 │      │徑子彈，認具殺傷力。                                              │            │            │
 ├───┼─────────────────────────────────┼──────┼──────┤
 │ ５４ │捷克CZ廠製92型口徑6.35mm之制式半自動手槍，機械性能良好，可擊發同口│0000000000  │壹枝        │
 │      │徑子彈，認具殺傷力。                                              │            │            │
 ├───┼─────────────────────────────────┼──────┼──────┤
 │ ５５ │捷克CZ廠製92型口徑6.35mm之制式半自動手槍，機械性能良好，可擊發同口│0000000000  │壹枝        │
 │      │徑子彈，認具殺傷力。                                              │            │            │
 ├───┼─────────────────────────────────┼──────┼──────┤
 │ ５６ │捷克CZ廠製92型口徑6.35mm之制式半自動手槍，機械性能良好，可擊發同口│0000000000  │壹枝        │
 │      │徑子彈，認具殺傷力。                                              │            │            │
 ├───┼─────────────────────────────────┼──────┼──────┤
 │ ５７ │捷克CZ廠92型口徑6.35mm之制式半自動手槍，機械性能良好，可擊發同口徑│0000000000  │壹枝        │
 │      │子彈，認具殺傷力。                                                │            │            │
 ├───┼─────────────────────────────────┼──────┼──────┤
 │ ５８ │捷克CZ廠5 型口徑6.35mm之制式半自動手槍，機械性能良好，可擊發同口徑│0000000000  │壹枝        │
 │      │制式子彈，認具殺傷力。                                            │            │            │
 ├───┼─────────────────────────────────┼──────┼──────┤
 │ ５９ │捷克CZ廠製92型口徑6.35mm之自動手槍，機械性能良好，可擊發同口徑子彈│0000000000  │壹枝        │
 │      │，認具殺傷力。                                                    │            │            │
 ├───┼─────────────────────────────────┼──────┼──────┤
 │ ６０ │捷克CZ廠製92型口徑6.35mm之自動手槍，機械性能良好，可擊發同口徑子彈│0000000000  │壹枝        │
 │      │，認具殺傷力。                                                    │            │            │
 ├───┼─────────────────────────────────┼──────┼──────┤
 │ ６１ │捷克CZ廠製92型口徑6.35mm之自動手槍，機械性能良好，可擊發同口徑子彈│0000000000  │壹枝        │
 │      │，認具殺傷力。                                                    │            │            │
 ├───┼─────────────────────────────────┼──────┼──────┤
 │ ６２ │捷克CZ廠5 型口徑6.35mm之制式手槍，機械性能良好，可擊發同口徑制式子│0000000000  │壹枝        │
 │      │彈，認具殺傷力。                                                  │            │            │
 ├───┼─────────────────────────────────┼──────┼──────┤
 │ ６３ │美國BERETTA 廠950BS 型口徑0.25吋之制式手槍，機械性能良好，可擊發同│0000000000  │壹枝        │
 │      │口徑制式子彈，認具殺傷力。                                        │            │            │
 ├───┼─────────────────────────────────┼──────┼──────┤
 │ ６４ │捷克CZ廠5 型口徑6.35mm之制式半自動手槍，機械性能良好，可擊發同口徑│0000000000  │壹枝        │
 │      │制式子彈，認具殺傷力。                                            │            │            │
 ├───┼─────────────────────────────────┼──────┼──────┤
 │ ６５ │捷克CZ廠製92型口徑6.35mm之制式半自動手槍，機械性能良好，可擊發同口│0000000000  │壹枝        │
 │      │徑子彈，認具殺傷力。                                              │            │            │
 ├───┼─────────────────────────────────┼──────┼──────┤
 │ ６６ │義大利TANFOGLIO 廠Combat型製口徑9mm 之制式半自動手槍，槍管內具6 條│0000000000  │壹枝        │
 │      │右旋來復線，機械性能良好，可擊發同口徑制式子彈，認具殺傷力。      │            │            │
 ├───┼─────────────────────────────────┼──────┼──────┤
 │ ６７ │捷克CZ廠製92型口徑6.35mm之制式半自動手槍，機械性能良好，可擊發同口│0000000000  │壹枝        │
 │      │徑子彈，認具殺傷力。                                              │            │            │
 ├───┼─────────────────────────────────┼──────┼──────┤
 │ ６８ │捷克CZ廠製92型口徑6.35mm之制式半自動手槍，機械性能良好，可擊發同口│0000000000  │壹枝        │
 │      │徑子彈，認具殺傷力。                                              │            │            │
 ├───┼─────────────────────────────────┼──────┼──────┤
 │ ６９ │捷克CZ廠5 型口徑6.35mm之制式半自動手槍，機械性能良好，可擊發同口徑│0000000000  │壹枝        │
 │      │制式子彈，認具殺傷力。                                            │            │            │
 ├───┼─────────────────────────────────┼──────┼──────┤
 │ ７０ │捷克CZ廠製92型口徑6.35mm之制式半自動手槍，機械性能良好，可擊發同口│0000000000  │壹枝        │
 │      │徑制式子彈，認具殺傷力。                                          │            │            │
 ├───┼─────────────────────────────────┼──────┼──────┤
 │ ７１ │口徑9mm制式子彈，認均具殺傷力。                                   │            │貳百顆      │
 ├───┼─────────────────────────────────┼──────┼──────┤
 │ ７２ │口徑0.25吋制式子彈，認均具殺傷力。                                │            │壹百顆      │
 ├───┼─────────────────────────────────┼──────┼──────┤
 │ ７３ │供以色列IMI 廠製JERICHO941FS型口徑9mm （9 ×19mm）之制式半自動手槍│            │肆拾參個    │
 │      │使用之制式彈匣。                                                  │            │            │
 ├───┼─────────────────────────────────┼──────┼──────┤
 │ ７４ │供捷克CZ廠製92型口徑9mm（9×19mm）之制式半自動手槍使用之制式彈匣。│            │貳拾貳個    │
 ├───┼─────────────────────────────────┼──────┼──────┤
 │ ７５ │供捷克CZ廠92型口徑6.35mm（0.25吋）之制式半自動手槍使用之制式彈匣。│            │貳拾貳個    │
 │      │                                                                  │            │            │
 ├───┼─────────────────────────────────┼──────┼──────┤
 │ ７６ │供巴西TAURUS廠PT915型口徑9mm之制式半自動手槍使用之制式彈匣。      │            │壹拾壹個    │
 ├───┼─────────────────────────────────┼──────┼──────┤
 │ ７７ │供義大利TANFOGLIO 廠Combat型口徑9mm （9 ×19mm）之制式半自動手槍使│            │玖個        │
 │      │用之制式彈匣。                                                    │            │            │
 ├───┼─────────────────────────────────┼──────┼──────┤
 │ ７８ │供捷克CZ廠5型口徑6.35mm之制式半自動手槍使用之制式彈匣。           │            │肆個        │
 ├───┼─────────────────────────────────┼──────┼──────┤
 │ ７９ │供仿義大利BERETTA廠半自動手槍製造之改造手槍使用之制式彈匣。       │            │參個        │
 ├───┼─────────────────────────────────┼──────┼──────┤
 │ ８０ │供義大利BERETTA廠93R型口徑9mm之制式全自動手槍使用之制式彈匣。     │            │貳個        │
 ├───┼─────────────────────────────────┼──────┼──────┤
 │ ８１ │供捷克CZ廠75B型口徑9mm（9×19mm）之制式半自動手槍使用之制式彈匣。 │            │貳個        │
 ├───┼─────────────────────────────────┼──────┼──────┤
 │ ８２ │供美國INTRATEC廠TEC-9型口徑9mm之制式半自動手槍使用之制式彈匣。    │            │貳個        │
 ├───┼─────────────────────────────────┼──────┼──────┤
 │ ８３ │供以色列IMI廠製UZI型口徑9mm之制式手槍使用之制式彈匣。             │            │貳個        │
 ├───┼─────────────────────────────────┼──────┼──────┤
 │ ８４ │未發現與本案槍枝適用之情形。                                      │            │捌個（共分為│
 │      │                                                                  │            │伍型，分別為│
 │      │                                                                  │            │貳個、貳個、│
 │      │                                                                  │            │貳個、壹個、│
 │      │                                                                  │            │壹個）      │
 ├───┼─────────────────────────────────┼──────┼──────┤
 │ ８５ │口徑9mm制式子彈及口徑0.25吋制式子彈                               │            │一萬三千一百│
 │      │                                                                  │            │顆（原共計一│
 │      │                                                                  │            │萬三千四百顆│
 │      │                                                                  │            │，取其中三百│
 │      │                                                                  │            │顆即編號７１│
 │      │                                                                  │            │、７２號子彈│
 │      │                                                                  │            │送驗認均具殺│
 │      │                                                                  │            │傷力）      │
 │      │                                                                  │            │            │
 └───┴─────────────────────────────────┴──────┴──────┘
附表二：
 ┌───┬───────────────────────────┬──────┬──────┐
 │ １   │仿BERETTA 廠半自動手槍製造之金屬玩具手槍槍身、土造金屬│0000000000  │壹枝        │
 │      │滑套及土造金屬槍管組合組合改造而成之改造手槍。        │            │            │
 └───┴───────────────────────────┴──────┴──────┘
附表三：
扣案如附表一所示之物（除編號30之未具殺傷力制式手槍外）、
未扣案之行動電話壹支（門號為0000000000號，含SIM 卡）、扣
案之行動電話貳支（門號為0000000000號、0000000000號，均含
SIM 卡）及新台幣肆拾萬元。
附表四:
未扣案之行動電話壹支（門號為0000000000號，含SIM 卡）、扣
案之行動電話貳支（門號為0000000000號、0000000000號，均含
SIM 卡）及新台幣肆拾陸萬元。
附表五：扣案諾基亞牌八八五五型行動電話壹支（門號00000000
00號，含SIM卡）、新台幣貳佰零貳萬元。
附表六：
未扣案具有殺傷力之制式90手槍貳支及扣案之諾基亞牌六一○○
型（門號為0000000000號）行動電話壹支，均沒收。


司法院資訊處製作；財團法人民間司法改革基金會備份。
